【裁判字號】    93,金上重更(二),1
【裁判日期】    921013
【裁判案由】    常業詐欺等
【裁判全文】
臺灣高等法院高雄分院刑事判決              九十三年度金上重更(二)字第一號
    上  訴  人  台灣高雄地方法院檢察署檢察官
    上  訴  人
    即  被  告  丙○○
    選任辯護人  方春意
    上  訴  人
    即  被  告  甲○○
    選任辯護人  湯阿根
右上訴人因被告等常業詐欺等案件，不服臺灣高雄地方法院八十七年度訴字第六九六
號中華民國八十七年九月十七日第一審判決（起訴案號：臺灣高雄地方法院檢察署八
十七年度偵字第九四七號、八十七年度偵字第一二三六號、八十七年度偵字第二０七
０號、八十七年度偵字第二三二六號、八十七年度偵字第三一０六號），提起上訴，
判決後，經最高法院第二次發回更審，本院判決如左：
    主    文
原判決關於丙○○、甲○○部分撤銷。
丙○○常業詐欺，處有期徒刑陸年貳月，併科罰金壹仟萬元，罰金如易服勞役，以罰
金總額與陸個月之日數比例折算之。如附表九所示偽造之印章、印文、署押，均沒收
；附表七編號一至編號八、編號十至編號十九所示財物發還給玉山商業銀行股份有限
公司。
甲○○共同連續意圖營利，聚眾賭博，處有期徒刑壹年陸月。扣案六合彩簽單、簽牌
證各陸張均沒收。
    事  實
一、丙○○自民國（下同）七十九年四月間起，在高雄區中小企業銀行股份有限公司
    （下稱乙○○○，資產、負債現已由玉山商業銀行股份有限公司購得承受）任職
    ，蔡來興、蔡石柱分別係丙○○之舅舅與外公，詎丙○○在乙○○○岡山分行任
    職期間，竟基於偽造文書之概括犯意，於八十三年三月間，先後在高雄市左營區
    、楠梓區，委託不知情之刻印業者偽刻「蔡來興」、「蔡石柱」之印章各一枚後
    ，於八十三年三月十八日在乙○○○岡山分行，冒用「蔡來興」、「蔡石柱」之
    名義，以偽造之「蔡來興」、「蔡石柱」之印章，在存款帳戶申請書內偽造「蔡
    來興」、「蔡石柱」之印文各一枚，並偽造渠等之簽名（即署押）各一枚，復在
    存款帳戶申請書背面客戶印鑑卡欄內偽造「蔡來興」、「蔡石柱」之印文各一枚
    ，作為蔡來興、蔡石柱與乙○○○岡山分行往來提款之印鑑證明後，持交該分行
    不知情之主管審核，以行使上開偽造之私文書，經不知情之主管核定完成開立存
    款帳戶手續（蔡來興取得之帳號為00000000號、蔡石柱帳號為0000
    0000號）後，旋即於同日前往設在高雄縣岡山鎮之大立證券股份有限公司（
    下稱大立證券公司，現已由永昌綜合證券股份有限公司承受）岡山業務處，冒用
    「蔡來興」、「蔡石柱」之名義與大立證券公司簽立「委託買賣證券受託契約書
    」，於簽訂「委託買賣證券受託契約書」時，在契約書委託人欄內偽造「蔡來興
    」、「蔡石柱」之簽名各一枚，並以偽造之印章在契約書內偽造「蔡來興」、「
    蔡石柱」之印文各一枚，完成開戶手續（蔡來興之帳戶為八五０二─九，蔡石柱
    之帳戶為八五０一─六），供丙○○以「蔡來興」、「蔡石柱」之名義買賣股票
    ，丙○○於偽造買賣證券契約書後，亦將所偽造證券買賣契約書交給不知情之大
    立證券公司承辦人員，而行使上開偽造之私文書，均足以生損害於蔡來興、蔡石
    柱、乙○○○岡山分行及大立證券公司對於客戶管理之正確性。之後，丙○○於
    八十四年六月十二日調任乙○○○梓官分行徵信課擔任徵信工作後，除承前開偽
    造文書犯意，另基於常業詐欺及隱匿常業詐欺所得金錢之洗錢犯意，利用職務之
    便，先於八十四年八月間，在高雄市左營區某處委託不知情之某刻印業者偽刻「
    陳丁惠」、「陳毅霖」、「蔡丁箱」等印章，再於八十四年八月二十五日，在
    乙○○○梓官分行內，以「陳丁惠」之名義，在借款申請書內偽造「陳丁惠
    」簽名及蓋用偽造之印章，偽造「陳丁惠」為借款名義人之借款申請書，復於
    其職務上製作之「徵信報告表」內不實登載「陳丁惠」開設陳小兒科診所，目
    前投資永翔木業公司、投資事業展望尚佳等語，製作不實之徵信報告表，致乙○
    ○○梓官分行主管人員陷於錯誤，而准予貸放新台幣（下同）一千萬元。丙○○
    於乙○○○核准貸款後，即於八十四年九月五日在授信約定書及借據上偽造「陳
    丁惠」、「陳毅霖」之署押，並蓋用前所盜刻「陳丁惠」、「陳毅霖」之印
    章於以「陳丁惠」為借款人及以「陳毅霖」為連帶保證人之授信約定書、借據
    上，且於同日在該分行內，以「陳丁惠」名義虛設帳戶，利用前所偽造「陳丁
    惠」之印章，在存款帳戶申請書暨客戶印鑑卡內為造「陳丁惠」之印文各一
    枚及簽名一枚，以偽造存款帳戶申請書及印鑑證明，取得第000000000
    00000號存款帳號，進而持向乙○○○行使，致乙○○○因而陷於錯誤，而
    將上開貸款款項撥入上開虛設之帳號內，足生損害於陳丁惠、陳毅霖及乙○○
    ○。丙○○詐騙得手後，即用以購買股票及簽賭六合彩等，以切斷資金與當初詐
    欺所得之關聯性，俾便隱匿該資金不法來源，適丙○○於八十五年五月六日調任
    該分行貸放課擔任辦事員一職後，因食髓知味後，復承前揭常業詐欺及洗錢之犯
    意，自八十五年七月十二日至八十六年十二月十二日止，連續製作如附表一所示
    不實之「陳金水」、「蔡曾孟偵」、「蔡來興」、「蔡丁箱」、「蔡石柱」、「
    曾秀琴」、「陳丁惠」等人名義之貸放傳票，盜蓋襄理楊玉貴之印章、盜用楊
    玉貴之電腦密碼及盜用副理李樹明核章後，完成貸放手續，足以生損害於「陳金
    水」、「蔡曾孟偵」、「蔡來興」、「蔡丁箱」、「蔡石柱」、「曾秀琴」、「
    陳丁惠」及乙○○○，並使乙○○○陷於錯誤，依所冒貸金額如數撥款到丙○
    ○所虛設之「陳丁惠」、「蔡來興」、「蔡石柱」等人帳號，總計達九十八筆
    ，詐得金額共計二億七千二百七十萬元（冒貸詐騙所得金錢流向詳如附表二所示
    ）。
二、緣張評義、楊陳淑華、蔣林藏（已另案經本院前審依聚眾及提供賭博埸所等罪判
    處罪刑確定）各基於意圖營利，分別擔任「組頭」，各將渠等設在高雄市三民區
    ○○○路一二五之三號（張評義）、高雄縣岡山鎮○○○路三二一巷二弄九十九
    號（楊淑華）、高雄縣梓官鄉○○村○○路十八號等住處（蔣林藏），闢為公眾
    得出入之場所，經營俗稱「六合彩」、「多多樂」等賭局，聚集及提供場所供不
    特定之人簽賭。蔡淑鴻、謝宗仁、蔡丁香（蔡淑鴻、謝宗仁亦經本院前審以聚眾
    賭等罪判處罪刑確定，蔡丁香部分未據起訴）亦與張評義基於共同賭博之犯意聯
    絡，擔任張評義之「柱仔腳」（按係台語之俗稱），提供渠等在高雄縣梓官鄉○
    ○村○○路一五六號（蔡淑鴻、蔡丁香）、高雄市三民區○○○路四十六巷十九
    號（謝宗仁）之住處，闢為公眾得出入之場所，聚集及提供場所供不特定人簽賭
    。詎甲○○亦分別與楊陳淑華、蔣林藏基於共同之概括犯意聯絡，自八十六年一
    月、六月間起，除分別擔任楊陳淑華、蔣林藏所經營「六合彩」、「多多樂」賭
    博之「柱仔腳」，先後接受不特定人簽賭外，自已亦向蔣林藏、張謝伴、楊陳淑
    華、王清福（王清福部分亦經另案以賭博罪判決確定）等人為簽賭行為（賭博方
    式如附表八所示），甲○○自丙○○處贏得之款項亦用購買附表七編號十一、十
    四股票或存入附表七編號十二、十三、十五、十六所示銀行供其運用（詳如附表
    七編號十至編號十六）。
三、丙○○取得上開冒貸之款項，先後回沖一億餘元至所任職之乙○○○，清償冒貸
    之款項，以避免冒貸行徑曝光，掩飾冒貸之詐欺犯行及以購買股票之方式切斷與
    詐欺所得財物之關聯性，俾便隱匿該資金不法來源外，亦基於在公眾得出入之場
    所賭博財物及洗錢之犯意，自八十五年九月間起，向蔡淑鴻簽賭「六合彩」、「
    多多樂」等賭博，蔡淑鴻接受丙○○及其他不特定人簽賭後，再將簽賭牌支轉交
    給謝宗仁，並分別賺取每支牌一、五元或二元及五角之佣金；及自八十五年十一
    月間起，向甲○○簽賭，初期簽賭之賭金額為數十萬元，之後每次簽賭金額高達
    二百萬元至四百萬元不等，迄於八十六年十二月底止。丙○○為支付簽賭款暨避
    免同事知悉其在上班期間從事賭博，致冒貸詐騙銀行之行徑暴光，自八十五年十
    一月間起，先後將虛設之前開陳丁惠、蔡來興、蔡石柱、蔡丁箱帳號之存摺及
    偽刻印章交予不知情之甲○○提領、匯款、轉帳，支付其簽賭「六合彩」等賭博
    之簽賭金等，以隱匿其詐欺犯罪行為，甲○○亦依丙○○之指示於附表三所示時
    間，先後前往乙○○○楠梓分行、岡山分行，親自或利用亦不知情之行員連續偽
    造陳丁惠、蔡石柱、蔡來興、蔡丁箱等人之取款憑條之私文書，在乙○○○楠
    梓分行提領現款達八百十七萬六千三百元；在乙○○○岡山分行提領現款達九千
    六百六十七萬五千三百五十元，共計一億零四百八十五萬一千六百五十元（詳如
    附表三所示），所提領之款項，或以匯款方式或以存入之方式存入甲○○所有如
    附表四所示設於岡山信用合作社總社及乙○○○岡山分行之存款帳號內四千二百
    二十二萬七千九百十元，甲○○取得上開款項後，除依丙○○之指示轉匯六百五
    十萬元予丙○○之妻蘇婷在附表七編號十七所示帳戶，蘇婷再轉存其中一百
    萬元至如附七編號十八所示蘇俊嘉在乙○○○之帳戶外，為支付丙○○向蔡淑鴻
    、謝宗仁、張評義共同主持之「六合彩」、「多多樂」賭局簽賭金部分，甲○○
    亦依指示先後匯入如附表五所示蔡淑鴻使用其父蔡登福所有設於乙○○○存款帳
    號0000000000000號四千零八十七萬八千七百七十元；匯入如附表
    六之(一)所示蔡淑鴻之姐夫謝宗仁之存款帳號七百九十八萬六千六百元；為支付甲
    ○○分別與楊陳淑華、蔣林藏共同經營「六合彩」、「多多樂」等賭博之簽賭金
    及甲○○自已向蔣林藏、張謝伴、楊陳淑華、王清福簽賭之賭金，而先後匯入附
    表六(二)所示王清福之存款帳號一千四百八十萬一千一百元；匯入附表六之(三)所示
    張謝伴之存款帳號一千三百七十二萬四千九百元；匯入附表六之(四)所示張評議之
    存款帳戶六百九五十九千一百元；匯入附表六之(五)所示楊陳淑華之存款帳號六百
    三十八萬八千八百元；匯入附表六之(六)所示蔣林藏之存款帳號二百八十五萬零四
    百元；匯入附表六之(七)所示楊添和之帳號一百六十五萬七千元；匯入附表六之(八)
    所示郭曾水錦之存款帳號七十六萬八千三百元；匯入附表六之(九)張淑美之存款帳
    號七十四萬八千三百元；匯入附表六之(十)所示蘇再旺之存款帳號一百萬元；匯入
    附表六之(十一)所示謝秋妹之帳號一百二十萬三千元，或因丙○○亦向甲○○簽賭，
    應支付簽賭金給甲○○，或因甲○○已先代墊簽賭金而由甲○○自所提領之款項
    中逕行扣下。適因乙○○○經理李賢明發現報表顯示放款利率過低，而詢問丙○
    ○，並要其提出申請放款報表，丙○○迄未提出，迄八十六年十二月三十一日下
    午五時三十分許始提出，李賢明發現有其未經手之放款，且無帳卡，報表有缺頁
    ，遂連該絡該行稽核人員及吳永男副總經理到場，吳永男到場瞭解後，以電話先
    向任職法務部調查局高雄市調查處（下稱高雄市調處）之調查員李沃地檢舉丙○
    ○侵占公款，丙○○亦因冒貸之金額甚為龐大，且所購買之股票及簽賭之「六合
    彩」、「多多樂」等均血本無歸，亦同意配合而前往高雄市調處接受偵訊，並坦
    承有冒貸公款、偽造文書等情事。
    高雄市調查處之調查員並於八十七年一月八日上午，持檢察官之搜索票，前往高
    雄縣岡山鎮○○○路三二一巷二弄九十九號楊陳淑華住處，高雄市調處人員並在
    該處查扣六合彩簽單、簽牌證各六張。
四、案經法務部調查局高雄市調查處（下稱高雄市調處）及高雄市政府警察局分別移
    送臺灣高雄地方法院檢察署檢察官偵查起訴及移送本院併辦。
      理  由
一、訊據上訴人即被告丙○○固坦承右揭詐欺、偽造文書、賭博等犯行，惟矢口否認
    有常業詐欺、洗錢及盜用副理李樹明之印章等犯行，辯稱：其僅盜用襄理楊玉貴
    之印章於貸放傳票後，以轉呈之方式交副理李樹明核貸；所冒貸之金錢大部分用
    以賭博，少部分用以購買股票，且當時其尚在任銀行任職，領有薪水，因此並無
    以詐欺為常業之犯意；再者，事發後伊係主動自首，否則銀行不可能在這麼短之
    時間內把所有之資料查出來；如果是洗錢，不可能把錢匯出去後又匯回來，而且
    好不容易冒貸出來的錢，為何於簽中六合彩時，還要拿去還冒貸的錢，何況甲○
    ○幫伊匯款之帳戶有些伊並不認識，如要洗錢，應該會到伊認識的人之帳戶，否
    則萬一錢要不回來要怎麼辦云云。另訊據上訴人即被告甲○○（下稱被告甲○○
    ）對於事實欄所示簽賭及擔任組頭之「柱仔腳」，接受被告丙○○等簽賭之事實
    ，均坦承不諱。
二、經查：
  (一)被告丙○○在乙○○○岡山分行任職期間，先後在高雄市左營區、楠梓區等地，
    利用不知情之刻印業者盜刻蔡來興、蔡石柱之印章後，在乙○○○存款帳戶申請
    書內以偽造「蔡來興」、「蔡石柱」之印章及署押；印鑑卡背面偽造「蔡來興」
    、「蔡石柱」之印文完成開戶手續後，同日再前往大立證券公司，冒用「蔡來興
    」、「蔡石柱」之名義與大立證券公司訂立「委託買賣證券受託契約書」，簽訂
    「委託買賣證券受託契約書」時，在契約書委託人欄內，偽造「蔡來興」、「蔡
    石柱」之署押，並以偽造之印章在契約書內偽造「蔡來興」、「蔡石柱」之印文
    ，完成開戶手續，作為買賣股票之用；調任乙○○○楠梓官分行徵信課擔任徵信
    工作後，利用職務之便，於八十四年八月間，在高雄市左營區某處，委託不知情
    之某刻印者偽刻「陳丁惠」、「陳毅霖」、「蔡丁箱」等印章後，於八十四年
    八月二十五日，在乙○○○梓官分行內，在借款申請書內偽造「陳丁惠」簽名
    及蓋用偽造之印章；在職務上製作之徵信報告表內不實登載「陳丁惠」資力後
    ，向乙○○○梓官分行詐貸一千萬元，致不知情之該銀行主管人員陷於錯誤，而
    准予核貸，於乙○○○梓官分行核貸後，復在授信約定書及借據上偽造「陳丁惠
    」、「陳毅霖」之署押及蓋用偽造「陳丁惠」、「陳毅霖」之印章，使「陳
    丁惠」、「陳毅霖」成為該筆借款之借款人、連帶保證人完成詐貸手續；於八
    十五年五月六日調任貸放課擔任辦事員後，先後在其業務上製作如附表一所示不
    實之「陳金水」、「蔡曾孟偵」、「蔡來興」、「蔡丁箱」、「蔡石柱」、「曾
    秀琴」、「陳丁惠」等人名義之貸放傳票內，盜蓋該分行襄理楊玉貴之印章及
    盜用楊玉貴之電腦密碼，盜用副理李樹明核章後，先後冒貸九十八筆，共詐得金
    額二億七千二百七十萬元等事實，已迭據被告丙○○於檢察官偵查中、本院前審
    理時坦承不諱，其於本院審理時，除否認有盜蓋副理李樹明印章外，其餘上開犯
    行均亦坦承不諱。被告丙○○冒用蔡來興、蔡石柱名義在乙○○○岡山分行及大
    立證券開立存款帳戶；冒用陳丁惠名義在乙○○○梓官分行開戶存款帳戶等情
    ，亦經本院前審向乙○○○岡山分行、大立證券公司及乙○○○梓官分行函查屬
    實，並有渠等函覆時所檢送之開戶資料及印鑑卡在卷足憑（見本院上更(一)字第一
    八八號(一)卷第一０四頁至一一０頁）。證人蔡來興於檢察官偵查中亦證稱：「（
    問：這帳戶是否你設立？簽名是否你簽？）我沒有設帳戶」等語；證人陳丁惠
    亦證稱：「我只有在阿蓮分行有同意他去借二百萬元，在梓官分行我並無帳戶，
    我也未同意，借據不是我簽名，陳毅霖是我孫子，現在只有五歲」等語；證人陳
    金水證稱：「（問：平常有無提供帳戶給丙○○使用？）沒有，只有我去領錢均
    由丙○○辦」、「（問：八十五年七月十二日、七月十七日、八十六年三月三十
    一日、五月二十一日是否有答應丙○○以你的名義去借一百萬元、四百萬元、三
    百萬元、二百萬元？）沒有」等語（見偵字第九四七號卷第七十六至七十八頁）
    。證人蔡丁箱於高雄市調處證稱：「我沒有向高企銀貸款，該帳卡上所載的貸款
    均非我向高企申請貸款的；轉帳收入傳票上的帳號並非我的帳號；我沒有提供印
    章給他（指被告丙○○）」等語。證人楊貴玉（即乙○○○之襄理）證稱：「我
    於八十六年十二月三十一日辦理年度結算時發現貸款帳目可疑，遂要求承辦人丙
    ○○拿出放款明細時，才發現丙○○侵占挪用公款，虧損一億七千四百四十萬元
    ；經本行詳查後發現丙○○自八十五年七月起陸續冒用陳金水、蔡曾孟偵、蔡石
    柱、蔡來興、蔡丁箱、陳丁惠等人名義侵占挪用公款達二億二千四百三十萬元
    （按係接受調查時尚未完成清查之數目）」、「（問：陳丁惠、蔡來興、蔡石
    柱、蔡丁箱等人之高企梓官分行中、短期擔保放款卡上襄理楊玉貴的印章是否由
    你親手蓋印？）是我本人的印章無誤，但是並非由我所蓋的，是丙○○偷拿我印
    章後自行蓋印」、「丙○○因承辦貸放款業務而知悉我平日均把印章擺在辦公桌
    抽屜內，平時上班後，我即把抽屜打開，並無上鎖，他便利用我不在座位的機會
    偷拿來盜蓋」、「電腦是開放使用，平日我在輸入密碼時，丙○○因業務上關係
    有機會在旁窺視，可能因此而看出我的密碼」等語（見偵字第三一０六號卷第十
    三頁、第十五頁背面）。核與被告丙○○前開自白大抵相符。被告丙○○於貸放
    傳票上亦曾盜蓋李樹明之印章之事實，亦據其於檢察官偵查中供認不諱（見八十
    七偵字第九四七號卷第一四一頁背面），被告丙○○事後否認此部分犯行，委無
    可採。此外，並有乙○○○梓官分行專案報告，偽造之借款申請書、借據、虛設
    之客戶印鑑卡、高雄企業貸放傳票、轉帳收入傳票、活期存款明細帳戶、提領現
    鈔一百萬元以上客戶備查簿、交易紀錄簿、取款憑條、支出傳票、匯款委託書、
    交易明細表、簽單、陳丁惠之印鑑卡影本、借據影本、徵信報書在卷可憑（見
    原審卷第七十二頁以下及外放證物），被告丙○○此部分自白與事實相符，可採
    為認定犯罪事實所憑之證據。依冒貸憑證清查結果，被告丙○○所詐取之金額係
    二億七千二百七十萬元，乙○○○最後損失之金額一億七千四百四十萬元之事實
    ，亦經乙○○○函覆在卷（見原審卷第七十二頁函文參照），因此被告丙○○事
    後確有回沖部分冒貸詐騙款項之事實，亦堪認定。
  (二)被告丙○○於高雄市調處另供稱：「甲○○是我朋友，我都委託代為簽賭六合彩
    ，賭輸後我也委託他提領我所侵占之公款做為償還賭債，除了償還六合彩賭債外
    ，我還在大立證券以我本人及蔡來興、蔡石柱名義開戶炒作股票，輸了五百萬元
    左右；我都是委託甲○○代為簽賭，至於簽賭站在那裡我不清楚，另有部分是我
    向蔡丁箱女兒簽的」等語。被告甲○○亦供稱：「（問：丙○○何時起向他簽賭
    ？）八十五年十一月左右，他大部分簽香港六合彩，新加坡多多喜、多多樂；一
    開始簽幾十萬元，八十六年五、六月份起就簽一百多萬元，二百多萬元也有，大
    部分簽三星、二星，二星每支八十一元，三星每支七十三元，多多二星八十、八
    十一元，多多三星是七十二、七十三元」等語；於檢察官偵查中供稱：「（問：
    丙○○最後一次簽賭何時？）大概在八十六年十二月底」等語。證人蔡丁香證稱
    ：「我認識丙○○，他是我鄰居舊識，因我除開小雜貨店外，平日亦有在接受簽
    賭六合彩，丙○○知我有在接受簽賭，因此向我簽賭下注，平日簽賭事宜均由我
    女兒蔡淑鴻負責，丙○○平日下注的金錢款項均匯入我先生蔡登福在高雄梓官鄉
農會帳號，再由我女兒蔡淑鴻將該戶頭款項匯入張評義、謝宗仁等戶頭內，向張
    評義、謝宗仁轉簽丙○○的牌支，我則賺取差價，平均每支賺二元」等語。證人
    蔡淑鴻於高雄市調處調查時證稱：「丙○○向我下單簽賭六合彩，每次金額數十
    萬元至數百萬元不等，若未簽中，我要求渠將簽賭金匯入我父親蔡登福在梓官農
    會帳戶內；我所收之六合彩簽賭單皆請我妹婿謝宗仁向組頭張評義下單」等語；
    其於檢察官偵查中證稱：丙○○簽賭我有錄音，我不是替他洗錢，那是簽賭，簽
    香港二、三星及多多，從八十五年九月起簽，後來才簽多多樂」等語（見八十七
    年度偵字第三一０六號卷第四頁背面、第六十二頁、第十六頁、第二十六頁背面
    、第七十四頁背面、八十七年度偵字第一二三六號卷第八頁背面）。而蔡淑鴻、
    謝宗仁、張評義等亦均因聚眾賭博等罪，經本院前審判處罪刑確定，有判決在卷
    可憑。
  (三)按刑法常業犯之認定，祇以行為人是否藉以為生之意思而有行為之表現為斷，不
    以別無其他職業為限，亦不以果資生存為必要。本件被告丙○○雖任職於乙○○
    ○，有合法之薪資收入，但長期陸續利用職務之便，將自乙○○○詐取之鉅額款
    項二億七千餘萬元，用以簽賭六合彩及多多樂等賭博，並用來炒作股票，償還借
    款及作其他不明用途，亦即祇要缺錢使用，即直接製作傳票轉帳，供資金調度之
    需，顯見被告係藉詐取乙○○○之鉅款維生無訛，縱被告丙○○有固定收入，足
    供家庭溫飽，亦無解於常業詐欺犯罪之成立，是被告曾綜喜所辯非以詐欺為常業
    云云委無可採。
  (四)按洗錢防制法之制定，旨在規範特定重大犯罪不法所得之資金或財產，藉由洗錢
    行為，例如經由各種金融機關或其他交易管道，以提、存或轉匯等方式轉換成為
    合法來源之資金或財產，以切斷資金與當初犯罪行為之關聯性，俾便於隱匿其犯
    罪行為或該資金不法來源或本質，以逃避追訴、處罰。所謂洗錢，係指掩飾或隱
    匿因自己重大犯罪所得財物或財產上利益，及掩飾收受、搬運、寄藏、故買或牙
    保他人因重大犯罪所得財物或財產上利益之行為。故利用金融機關存、提轉匯至
    其他帳戶，固係典型之洗錢行為，此外，其他掩飾藏匿犯罪所得財物之行為，祇
    須旨在避免追訴、處罰，以掩飾、藏匿特定重大犯罪所得財或利益，使其所得財
    物或利益之來源合法化，藉以切斷資金與當初犯罪行為之關聯性，亦屬洗錢行為
    ，並不以使用秘密方法，將款項匯至行為人認識者之帳戶為限，此有最高法院九
    十三年台上字第九０四號判決可資參照。被告丙○○於本院審理時供稱：「（問
    ：為何提款的金額那麼大，不在梓官分行提款，而在其他分行提款？）因為若在
    梓官分行提款，則經理他們都知道我在賭博，另外那些帳戶都是我在使用，若這
    些帳戶異常提領，他們一定知道我有簽賭，所以我才請甲○○到別的分行提款」
    等語（見本院上更(二)字第一號(二)卷第六十四頁），足徵被告丙○○除為了擔心賭
    博賭博情事為主管發覺外，主觀上亦擔心如在所任職之梓官分行提領，勢必因虛
    設帳戶有異常提領之情事，致暴露其冒貸行徑無訛。被告丙○○前往大立證券公
    司冒用「蔡來興」、「蔡石柱」之名義開戶後，確亦以蔡來興、蔡石柱之名義購
    買股票，此除經被告丙○○坦承在卷外，並有前揭大立證券公司所檢送之證券買
    賣對帳單可憑（見外放證物編號十四），而被告丙○○亦以自己名義開立帳戶（
    見同上外放證物編號十四），如被告丙○○無掩飾、隱匿詐欺所得財物之意思，
    何不全部以自己之名義買賣股票？被告丙○○所冒用蔡來興在乙○○○岡山分行
    帳戶在八十六年二月二十日曾匯出一筆六百五十萬元之現款（見本院上更(二)字第
    一號(一)卷第一三一頁），上開六百五十萬元當日即匯入被告甲○○在高雄縣岡山
    信用合作社之帳戶，翌日再匯入被告丙○○之妻蘇婷在乙○○○所設帳戶內（
    見外放證物編號六、編號十一）。上開匯款係被告丙○○指示甲○○所匯，此經
    被告丙○○所自承不諱。雖被告丙○○辯稱係清償借款云云，姑不論是否係清償
    借款，如被告丙○○無藉由提、存轉匯等方式，以切斷該筆款項與當初詐欺所得
    財物之關聯性，俾便於隱匿其犯罪行為或該資金不法來源之意思，何不直接由蔡
    來興之帳戶直接匯入其妻蘇婷之帳戶內，而仍大費週章迂迴輾轉為之？再者，
    被告丙○○所冒用者均為他人之帳戶，而非自己之帳戶，且其既委由被告甲○○
    處理簽賭事宜而交付被冒用者之帳戶、印章，則被告甲○○如在被告丙○○所任
    職之乙○○○梓官分行提領轉匯，被告丙○○之同事、主管亦無由得知被告丙○
    ○有在上班場所從事賭博行為，乃被告丙○○竟指示被告甲○○前往楠梓、岡山
    以捨近求遠之方式為之，因此，被告丙○○除為避免賭博犯行遭同事、主管發覺
    外，亦有藉由銀行提領、轉匯及證券買賣之管道，切斷該款項與其詐欺所得財物
    之關聯性，俾便於隱匿其犯罪行為之犯意與犯行無訛。又被告丙○○冒貸期間非
    短，金額高達二億七千萬元，若冒貸未繳利息或還款，必引起銀行注意而暴露其
    詐欺之犯行，是以冒領之新款或賭博所贏得之彩金償還先前之冒貸，亦有掩飾其
    詐欺犯行之目的在內，自不能以被告丙○○先後回沖一億餘元，即認無洗錢之犯
    意。再者，被告丙○○雖亦以詐得之款項從事簽賭行為，惟此亦係為切斷資金與
    當初犯罪行為之關聯性之洗錢手段，亦即如賭贏後，經由組頭將彩金匯入被告璔
    琮喜所使用之帳戶後，即難以辯認原來簽賭之賭金之不法來源，不能因亦有賭輸
    之情形即認非洗錢行為，因此，被告丙○○所辯無洗錢之犯意云云，委無可採。
  (五)被告甲○○對於事實欄所示簽賭及擔任組頭楊陳淑華、蔣林藏所經營「六合彩」
    、「多多樂」賭博之「柱仔腳」，先後接受不特定人簽賭外，自已亦向蔣林藏、
    張謝伴、楊陳淑華、王清福簽賭等事實，亦據其於原審及本院審理時供認不諱，
    其於高雄市調處調查時亦供稱：「我下過單的組頭有張謝伴、王清福、蔣林藏、
    楊陳淑華等四人，簽賭之賭金除匯入前述四人帳戶外，另偶而會匯入謝秋妹、張
    評義、謝宗仁等人帳戶內，但謝秋妹等四人匯款之次數僅一、二次而已，所有匯
    款單皆由我親自填寫或由高企岡山分行人員幫我填寫」等語（見八十七年度偵字
    第三一０六號卷第十頁），核與證人楊陳淑華證稱：「我認識甲○○，我跟他的
    金錢往來都是在簽六合彩；甲○○都是以傳真的方式向我簽注六合彩，偶爾以電
    話向我簽注，每期開獎後輸贏我會和甲○○結算，他賭輸給我的賭金就匯到我本
    人帳戶內，我輸給甲○○的賭金則匯入甲○○在帳戶內；我從八十六年六月起擔
    任六合彩組頭」等語。證人蔣林藏於高雄市調處證稱：「甲○○大部分以簽單方
    式向我簽賭六合彩，我從八十六年一月起擔任六合彩組頭」等語（見八十七年偵
    字第三一０六號卷第十九頁背面、第二十五頁）；蔣林藏於檢察官偵查中亦證稱
    ：「（問：甲○○是否有匯給你二百八十五萬元？）有的，他向我簽賭六合彩賭
    博」、「（問：甲○○是否是你的柱仔腳？）應該也算，他表示他有好多朋友向
    他簽，而轉向我簽，他又說與朋友一起簽，每支六十八元」等語。楊陳淑華亦證
    稱：「（問：甲○○是你的柱仔腳？）是的」、「他都簽幾十萬到一百萬都有」
    、「（問：甲○○是以何方式簽賭？）他客戶編號是一０一」、「每期一百多萬
    元，只有甲○○最多，所以後來不敢讓他簽」等語（見八十七年度偵字第九四七
    號卷第一二六頁背面、第一二八頁背面）。足徵被告甲○○除參與賭博外，並有
    擔任蔣林藏、楊陳淑華之「柱仔腳」接受簽賭之事實無訛。再者，組頭共犯楊陳
    淑華等人經營賭博之處所雖係住宅，惟既已均供不特定之多數人出入簽賭，自屬
    公眾得出入之場所。此外，復有共犯楊陳淑華所有經營六合彩簽單、簽牌證各六
    張等物扣案可資佐證，被告甲○○在公眾得出入場所賭博財物及意圖營利聚眾及
    提供賭博場所之犯行；被告曾琮亦有在公眾得出入之場參與賭博之犯行，亦均堪
    認定。
  (六)高雄市調處在「刑事案件移送書」之調查經過欄內，雖記載「案經嫌疑人丙○○
    於八十六年十二月三十一日自首並經本處調查屬實，爰移送偵辦」等語，有該移
    送書一份附於偵查卷第一頁可憑（見八十七年度偵字第三一０六號卷第一頁背面
    ）。經本院勘驗當時被告丙○○接受偵訊之錄影音帶結果顯示：當日晚間二十二
    時二十二分九秒開門，被告丙○○進入偵訊室，調查員問被告是自首嗎？被告點
    頭，三十八秒左右，吳永男副總經理在辦公室內說我都跟他（指丙○○）談過等
    語（見本院上更(二)字第一號(二)卷第十六頁）。惟依原審向移送機關高雄市調處函
    調本案報案資料結果，乙○○○吳永男副總經理於八十六年十二月三十一日晚上
    九時許以電話向移案機關檢舉被告丙○○涉嫌挪用公款約一億元等罪嫌，被告丙
    ○○則延至同日晚上十時二十五分許始前往移案機關說明案情，此有移送機關接
    受報案時所填載報案資料一紙在可憑（見原審卷第七十二頁以下）。證人陳仕雄
    、楊玉貴（依序是乙○○○稽核人員、襄理）於本院前審調查時分別證稱：「副
    總知悉丙○○冒貸事後，即向調查局報告；在去調查站的車上，吳副總（吳永男
    ）有說已向調查站報告過，當時即已知丙○○挪用公款事等語（見本院上訴(一)卷
    第二五四頁、第二五五頁）。證人李沃地（調查員）於本院前審證稱：「八十六
    年十二月三十一日晚上九點，高企吳永男副總打電話到值日室檢舉丙○○侵占公
    款，值日人員通知我，我再和吳永男連絡，他說是經理李賢明發現，要求我們人
    去逮捕丙○○，我要他策動丙○○來投案，沒多久吳永男即再連絡說要帶丙○○
    來投案」等語（見本院上訴(一)卷第二六四頁、第二六五頁）。證人李賢明（乙○
    ○○經理）於本院前審證稱：「我因報表顯示放款利率過低，丙○○是承辦人，
    我加以質疑，要其提出申請放款報表，曾某一直未提出，迄八十六年十二月三十
    一日下午五點半才提出，發現有我未經手之放款，且無帳卡，報表有缺頁，即連
    絡稽核人員及吳副總；之前丙○○沒有主動表示要去投案，我連絡調查員，他問
    我是否把人帶過去，我才問丙○○，確定之後才連絡投案事」等語（見本院上訴
    (二)卷第二頁、第三頁）；於本院審理時證稱：「（問：丙○○發生事情後，是否
    有請你們向檢調單位自首？）沒有」等語（見本院上更(二)字一號(一)卷第一六三頁
    ）。姑且不論被告丙○○係主動坦承犯行或是被發現詐領乙○○○之款項後坦承
    犯行，依上開證人所證，在被告丙○○前往調查局接受調查前，證人吳永男顯已
    經先行以電話向調查局值日室報案並告知挪用公款者係丙○○，且依被告丙○○
    所陳，雖其係自願同意前往高雄市調處接受偵訊，亦僅能證明其自願前往而已，
    無法證明其有委託銀行人員吳永男代為報案之事實，亦即證人吳永男係以檢舉之
    方式舉發，而非受託報案，因此被告丙○○在接受偵訊時，調查員雖對其詢以要
    自首云云，並不足以證明被告丙○○係在有偵查犯罪權限之公務員知悉犯罪嫌疑
    人前，即主動告知犯罪事實之情事，因此被告丙○○所為仍不合自首之要件，所
    辯係自首云云，仍無可採信。
  (七)綜上所述，被告丙○○所辯係自首，非以詐欺為常業亦無洗錢之意思云云，不足
    採信，被告丙○○、甲○○如事實欄所示之犯行均已堪認定。
三、按掩飾或隱匿自己因重大犯罪所得財物或財產上利益者，為洗錢，刑法第三百四
    十條之常業詐欺罪係洗錢防制法所稱重大犯罪，洗錢防制法第二條第一款、第三
    條第五款定有明文。核被告丙○○以詐術使乙○○○陷於錯誤而交付財物為常業
    之所為，係犯修正前刑法第三百四十條之常業詐欺罪；被告丙○○為掩飾、隱匿
    因自己所犯常業詐欺所得財物而為洗錢之所為，係犯洗錢防制法第九條第一項之
    罪。被告丙○○冒用「蔡來興」、「蔡石柱」之名義，偽造「蔡來興」、「蔡石
    柱」之存款帳戶申請書，並在存款帳戶申請書背面客戶印鑑卡欄內偽造「蔡來興
    」、「蔡石柱」之印文，作為將來「蔡來興」、「蔡石柱」與乙○○○岡山分行
    提款往來之憑據之特約，持交該分行不知情之主管審核，以行使上開偽造之私文
    書足以生損害於蔡來興等人及乙○○○岡山分行之所為，係犯刑法第二百十六條
    、第二百十二條、第二百二十條第一項之行使偽造私文書、行使偽造準私文書罪
    （偽造印鑑卡作為印鑑證明部分）；被告丙○○前往大立證券公司在委託人欄內
    偽造以「蔡來興」、「蔡石柱」委託名義人「委託買賣證券受託契約書」；偽造
    以「陳丁惠」為借款人之「借款申書」，於乙○○○核准貸款後，再冒用「陳
    丁惠」、「陳毅霖」名義偽造授信約定書、借據，使「陳丁惠」成為借款人
    ；「陳毅霖」成為連帶保證人；冒用「陳丁惠」名義偽造存款帳戶申請書暨客
    戶印鑑卡內為造「陳丁惠」之印文及簽名，作為將來「陳丁惠」與乙○○○
    梓官分行提款往來之特約；附表一所示「陳金水」、「蔡曾孟偵」、「蔡來興」
    、「蔡丁箱」、「蔡石柱」、「曾秀琴」、「陳丁惠」等名義人之貸放傳票，
    盜蓋該分行襄理楊玉貴之印章及盜用楊玉貴之電腦密碼，盜用副理李樹明印章完
    成貸款核定手續；將偽造陳丁惠、蔡來興、蔡石柱、蔡丁箱之印章交予被告甲
    ○○先後前往乙○○○楠梓分行、岡山分行，親自或利用亦不知情之行員連續偽
    造陳丁惠、蔡石柱、蔡來興、蔡丁箱等人之取款憑條部分，係犯刑法第二百十
    六條、第二百二十條第一項（偽造印鑑卡作為印鑑證明部分）、第二百二十條第
    二項（盜用電腦密碼部分）、第二百十二條之行使偽造私文書罪。被告丙○○在
    其職務上製作之「徵信報告表」內不實登載「陳丁惠」開設陳小兒科診所，目
    前投資永翔木業公司、投資事業展望尚佳等語，製作不實之徵信報告表；在業務
    上所製作上開不實貸放傳票，持以行使部分，係犯刑法第二百十六條、第二百十
    五條之行使業務上登載不實文書罪；其向蔡淑鴻及同案被告甲○○簽賭部分係犯
    刑法第二百六十六條第一項前段賭博罪。被告丙○○行為後，刑法第三百四十條
    於八十八年二月三日修正公布，洗錢防制法亦於九十二年二月六日修正公布。修
    正前刑法第三百四十條原規定：「以犯前條之罪為常業者，處一年以上七年以下
    有期徒刑，得併科五千元以下罰金」，修正後規定：「以犯前條之罪為常業者，
    處一年以上七年以下有期徒刑，得併科五萬元以下罰金」，罰金刑部分已有加重
    ，惟修正前該條之罰金刑部分，依罰金罰鍰提高標準條例第一條規定提高十倍，
    故罰金刑亦為五萬元，依刑法第二條第一項新舊法比較結果，就常業詐欺罪部分
    ，仍應適用新修正之刑法第三百四十條之規定對被告丙○○論罪。洗錢防制法雖
    已修正公布，惟第九條第一項並未修正，是仍應適用修正前洗錢防制法第九條第
    一項之規定。被告丙○○先後委請不知情之刻印者偽刻印章，及利用不知情之被
    告甲○○及其他不知情之銀行員偽造取款憑條匯款，詐領財物部分，係行使偽造
    私文書及詐欺罪之間接正犯。被告丙○○先後多次簽賭、行使偽造私文書、行使
    業務上登載不實之文書等犯行，均時間緊接，犯罪構成要件相同，顯係基於概括
    之犯意反覆為之，為連續犯，應依刑法第五十六條之規定以一罪論，並加重其刑
    。被告丙○○偽造印章、盜蓋偽造印章、盜用偽造印章、電腦密碼等行為，均係
    偽造私文書、業務上登載不實之文書之階段行為，均不另論罪；被告丙○○偽造
    私文書、業務上登載不實之文書之低度行為，應分別為行使之高度行為所吸收，
    亦不另論罪。被告丙○○同時偽造「蔡來興」、「蔡石柱」之存款帳戶申請書暨
    印鑑證明；同時偽造「陳丁惠」、「陳毅霖」二人之「借據」、「授信約定書
    」、「連帶保證契約」；同時偽造「陳丁惠」存款帳戶申請書、印鑑證明；同
    時同時偽造「蔡來興」、「蔡石柱」名義之「委託買賣證券受託契約書」而持以
    行使，係一行為而觸犯數罪名之想像競合犯，應從一重處斷。被告丙○○所犯上
    開各罪間，有方法、結果之牽連關係，應從情節較重之刑法第三百四十條之常業
    詐欺罪處斷。公訴人雖未就被告丙○○於八十三年三月間偽刻「蔡來興」、「蔡
    石柱」之印章，於八十三年三月十八日在乙○○○岡山分行及大立證券，冒「蔡
    來興」、「蔡石柱」之名義開戶、偽造印鑑證明等犯行起訴，惟此部分與起訴之
    事實有連續犯、想像競合犯之裁判上一罪關係，依刑事訴訟法第二百六十七條規
    定，自應為起訴效力所及，本院自得一併加以審理判決。
四、核被告甲○○自己簽賭之所為，係犯刑法第二百六十六條第一項前段之賭博罪；
    其擔任楊陳淑華、蔣林藏之「柱仔腳」聚眾接受簽賭及由楊陳淑華、蔣林藏提供
    簽賭場所部分係犯刑法第二百六十八條之賭博罪，被告甲○○就所犯聚眾及提供
    賭博場所部分之犯行，分別與楊陳淑華、蔣林藏彼此間，互有犯意聯絡及行為分
    擔，均為共同正犯。被告甲○○先後多次賭博、聚眾賭博之犯行，時間緊接，犯
    罪構成要件相同，亦顯係基於概括之犯意反覆為之，為連續犯，應各依刑法第五
    十六條之規定，各以一罪論，並分別依法加重其刑。被告甲○○所犯刑法第二百
    六十八條前段之圖利供給賭場、同條後段之圖利聚眾賭博及同法第二百六十六條
    第一項前段之賭博等三罪，均係基於一個賭博犯意之決定，達成其同一犯罪之各
    個舉動，應屬法律概念之一行為，其一行為同時觸犯上開三罪名，為想像競合犯
    ，應依刑法第五十五條之規定，從情節較重之圖利聚眾賭博罪處斷。
五、原判決認被告丙○○、甲○○罪證明確，據以論罪科刑，固非無見；惟如後所述
    ，依卷附證據尚不足以證明被告甲○○有偽造私文書、洗錢防制法第九條第一項
    之洗錢罪，原判決認被甲○○併應成立偽造文私文書、洗錢防制法第九條第一項
    之罪嫌，尚有未洽。檢察官上訴意旨，以原判決就被告丙○○、甲○○部分量刑
    均過輕，指摘原判決不當；被告丙○○、甲○○等上訴意旨，以原審量刑過重為
    由，指摘原判決不當，雖均亦無理由，惟原判決關於被告丙○○、甲○○部分既
    有上開可議之處，自屬無可維持，應由本院將原判決關於被告丙○○、甲○○部
    分予以撤銷改判。爰審酌被告丙○○犯後雖坦承大部分犯行；被告甲○○亦坦承
    全部犯行，惟被告丙○○所為，已使乙○○○蒙受重大損失，惡性非輕，且迄未
    賠償乙○○○所受損害，被告甲○○與已判決確定之楊陳淑華、蔣林藏等人經營
    六合彩或多多樂鼓勵僥倖心理，懈弛社會勤勞之美德，接受被告丙○○動輒數百
    萬元之之簽賭行為，規模非小，情節非輕等一切情狀，分別量處如主文所示之刑
    。被告丙○○部分，因向乙○○○詐取之款項高達二億餘元，遠超過刑法第三百
    四十條法定罰金最多額，爰依刑法第五十八條之規定，酌量加重所科之罰金。
六、沒收及發還部分：附表(九)所示印章、印文、署押均係被告丙○○所偽造，已據其
    陳明在卷，應依刑法第二百十九條規定宣告沒收如事實欄所示之六合彩簽單、簽
    牌證各六張等物，係共犯楊陳淑華所有，並供其經營六合彩賭博犯罪所用之物，
    業據楊陳淑華陳明在卷，爰依刑法第三十八條第一項第二款之規定，併在被告甲
    ○○部分宣告沒收。按次犯洗錢防制法第九條之罪者，其因犯罪所得財物或財產
    上利益，除應發還被害人或第三人者外，不問屬於犯人與否，沒收之，如全部或
    一部不能沒收時，追徵其價額或以其財產抵償之，洗錢防制法所稱因犯罪所得財
    物或財產上利益，係指因犯罪直接取得之財物或財產上利益；因犯罪取得之報酬
    ，因上開財物、財產上利益、報酬變得之物或財產上利益，但第三人善意取得者
    不在此限，洗錢防制法第四條、第十二條第一項定有明文。因此如非善意，縱財
    物已歸第三人，亦應發還被害人或沒收。附表七編號一帳號所有人蔡銘恩於檢察
    官偵查中陳稱：錢是我姐姐（即蔡淑鴻）去存，錢如何來我不知道；農會有三張
    存單，高企存單是我姐姐的錢等語（見八十七年偵字第三一０六號卷第七十三頁
    背面）；附表七編號三帳戶所有人丁美華於檢察官偵查中陳稱：高企的存款是蔡
    淑鴻的錢等語（見同上偵查卷第七十二頁背面第五行）。蔡淑鴻於檢察官偵查中
    陳稱：「（問：為何冒貸錢匯入蔡丁箱帳戶中再由你去提領再存入謝宗仁、蔡登
    福、蔡朝裕等人帳戶？）都是他（指丙○○）簽賭輸」等語（見同上卷第七十四
    頁）。蔡登福於檢察官偵查中陳稱：「（問：丙○○冒貸錢中匯入四千多萬元到
    你的帳戶？）我不知道它是虛設的」等語；蔡丁箱亦陳稱：「（問：為何以妳名
    字冒貸的錢存在妳戶頭再提給謝宗仁？）那是我女兒做六合彩的，我的錢均由我
    女兒使用，印章及存摺均交給她」等語（見同上偵查卷第七十二頁背面倒數第一
    行起、第七十四頁）。被告丙○○於檢察官偵查中供稱：「（問：蔡登福、謝宗
    仁？）是我向蔡丁箱女兒（即蔡淑鴻）簽賭，她叫我匯入的」等語（見八十七偵
    字第九四七號卷第五十四頁）。足證扣案附表七編號一至編號五、編號十、十九
    所示在乙○○○、華南銀行三民分行、梓官農會之存款，均係供蔡淑鴻存、匯賭
    博款項所用，而依附表五、六所示被告甲○○自被告丙○○詐欺所得現金中匯入
    謝宗仁、蔡登福帳戶內之現金近五千餘萬元，縱令蔡淑鴻尚有其他正常收入或簽
    賭之賭客，惟金錢係不特物，無從證明事後由帳戶所支出之金錢均係被告丙○○
    自乙○○○所詐取之金錢，而認為該詐欺所得之財物已費失，因此上開存款仍無
    解於因犯常業詐欺罪所取得之財物而變得之物之性質，且係因賭博而取得，難謂
    係善意取得。被告甲○○於高雄市調處調查時供稱：伊下單的組頭有張謝伴、王
    清福、楊陳淑華等四人，簽賭之賭金除匯入前述四人帳戶；所有匯款單皆由我親
    自填寫或由高企岡山分行人員幫我填寫等語；楊陳淑華亦證稱：「我認識甲○○
    ，我跟他的金錢往來都是在簽六合彩；甲○○都是以傳真的方式向我簽注六合彩
    ，偶爾以電話向我簽注，每期開獎後輸贏我會和甲○○結算，他賭輸給我的賭金
    就匯到我本人帳戶內，我輸給甲○○的賭金則匯入甲○○在帳戶內」各等語（見
    八十七年度偵字第三一０六號卷第十頁、十九頁背面），因此扣案附表七編號六
    至八所示王清福、楊陳淑華、張謝伴等人帳戶內存款，依同上說明亦非善意取得
    ，且係常業詐欺罪所取得之財物而變得之物。再者，被告甲○○於高雄市調處調
    查時供稱：「目前在高企梓官分行有定存四百萬元、活儲三百八十萬元（按係三
    百八十萬四千九百五十九元之誤）、股票現值約七十百萬元，前述款項並非由丙
    ○○透過陳丁惠在高企岡山分行帳戶轉帳給我，我的資金來源為贏六合彩之所
    得等語（見八十七偵字第三一０六號卷第十頁背面）；於檢察官偵查中供稱：「
    （問：你贏來的錢都投入股市？）是的，這是賭博贏來的錢」、「（問：丙○○
    表示他輸一億七千萬元，而冒貸一億七千多萬元，究竟有多少流入你帳戶？）高
    企岡山分行、岡山信用合作社、大安銀行、梓官鄉農會，我贏的還拿去買股票」
    等語（見八十七偵字第三一０六號卷第六十三頁背面倒數第一行、八十七偵字第
一二三六號卷第十一頁背面）；於原審法院供稱：「高企梓官分行的錢是我賭六
    合彩贏」等語（見原審卷第四０六頁）。因此扣案附表七編號十一、十四所示股
    票、編號十二、十三、十五、十六所示高企岡山、梓官、岡山信用作社、大安銀
    行之存款均係被告甲○○因犯賭博罪所得之財物；而依附表四所示，被告甲○○
    從被告丙○○向乙○○○冒貸詐得之款項中共取得四千餘萬元，基於金錢係不特
    定物之如上所述理論，上開存款股票亦係常業詐欺罪所取得之財物而變得之物，
    且非善意取得，應依洗錢防制法第一項規定發還被害人玉山商業銀行股份有限公
    司。
    如前所述，被告丙○○曾在八十六年二月二十日曾匯出一筆六百五十萬元之現款
    ，當日即匯入被告甲○○在高雄縣岡山信用合作社之帳戶，翌日再匯入被告丙○
    ○之妻蘇婷在乙○○○所設帳戶內，此並經蘇婷於檢察官偵查中陳述明確（
    見八十七偵字第九四七號卷第一三五頁）。再者，八十六年二月十七日、同年四
    月二日被告丙○○亦先後匯款六十萬元、五十萬元給蘇婷，有活期性存款明細
    分類帳可憑（見外放證物），並經蘇婷於檢察官偵查中陳述明確，蘇婷於上
    開偵查期日另亦證稱：「還有以我弟弟名義存定存一百萬元（即以上開六百五十
    萬元中之一百萬元）等語（見八十七偵字第九四七號卷第一三六頁背面），足徵
    附表七編號十七、十八所示存款係由被告丙○○所匯入無訛，且上開匯款係被告
    丙○○以詐欺所得之金錢賭博而來，此經被告丙○○陳明在卷（見本院上更(二)字
    第一號(三)卷最後審理筆錄），而賭博行為亦係被告丙○○以之洗錢手段之一，已
    如前述，是上開存款亦係以常業詐欺罪所取得之財物變得之財物，亦堪認定。雖
    蘇婷陳稱：係被告丙○○返還前此之借款云云。惟蘇婷陳稱：我原來就有積
    蓄就有三百多萬元；他自己向我父親（按已死亡）借了將近四百萬元左右，我父
    親可能在八十五年間借給他，當時我父親有二張定存等語（見同上偵查卷第一三
    六頁）。惟被告丙○○則陳稱：向我岳父借約二百萬元，自八十四年開始借，拿
    到八十六年初，每次拿幾十萬元，拿了好多次；向我太太借約四百萬元等語（見
    同上偵查卷第一四四頁），蘇婷既僅有積蓄三百多萬元，何能借給被告丙○○
    四百萬元，被告丙○○陳稱向其岳父借二百萬元，且每次拿幾十萬元等語，蘇
    婷則陳稱借了四百多萬元等語，所陳迴然不同，何能採信，是所稱係償還借款云
    云，委無可採，扣案上開存款亦非善意取得，依上開說明，亦應發還被害人玉山
    商業銀行股份有限公司。
七、公訴意旨另以：被告甲○○明知丙○○向銀行冒貸詐騙，竟亦與丙○○基於洗錢
    及偽造文書之概括犯意，自八十五年十一月起，由丙○○將虛設之前開陳丁惠
    、蔡來興、蔡石柱等帳號之存摺、盜刻印章交給被告甲○○，由甲○○連續偽造
    陳丁惠、蔡來興、蔡石柱等人取款憑條至乙○○○楠梓分行提領現款共達八百
    十七萬六千三百元，至乙○○○岡山分行提領現款九千六百六十七萬五千三百五
    十元，匯入或存入甲○○所有在岡山信用合作社總社及乙○○○岡山分行四千零
    二百二十萬七千九百元，嗣又將上開款項轉匯予丙○○之妻蘇婷、存入定期存
    款帳號、購買股票、支付賭款及其他不明用途，為支付丙○○向蔡淑鴻、謝宗仁
    、張評義共同主持之六合彩、多多樂賭局簽賭之款項，而匯款至蔡淑鴻所使用之
    蔡登福帳號內達四千零八十七萬八千七百七十元，匯至謝宗仁存款帳戶內七百九
    十八萬六千六百元，匯入張評義之存款帳戶六百九十五萬九千一百元，支付被告
    丙○○向甲○○簽賭，由被告甲○○分別與王清福、張謝伴、楊陳淑華、蔣林藏
    之存款帳號二百八十五萬零四百元，匯入楊添和之帳號一百六十五萬七千元，匯
    入郭曾水錦之存款帳號七十六萬八千三百元，匯入張淑美之存款帳號七十四萬八
    千三百元，匯入蘇再旺之存款帳號一百萬元，匯入謝秋妹之帳號一百二十萬三千
    元不等，因認被告甲○○亦犯洗錢防制法第九條第一項之洗錢罪嫌；填載取款憑
    條部分，與丙○○共犯刑法第二百十六條、第二百十條之行使偽造私文書罪嫌。
    訊據被告甲○○固亦否認有何洗錢、偽造文書等犯行，辯稱：伊僅係代丙○○提
    款電匯賭博之簽賭金，或於丙○○簽中贏錢時，匯款給丙○○，或依丙○○之指
    示匯款給蘇婷，當時伊尚不知蘇婷係丙○○之妻子，亦不知丙○○之住處，
    丙○○簽賭金額雖大，惟當時丙○○告以是與朋友合簽，且提款存摺及印章均由
    丙○○保管，而非如丙○○所稱均由伊保管，因此伊亦不知錢係丙○○冒貸而來
    ，亦無為丙○○洗錢之意思云云，選任辯護人辯護意旨亦以：所謂洗錢係指以其
    他名目移轉金錢，而實際並無真正移轉之原因，以達到隱匿金錢漂白之目的，甲
    ○○確實有將冒貸所得款項用以賭博、購買股票，且匯出去的金額尚有零頭，可
    見甲○○並非從事洗錢之行為，且乙○○○以被告甲○○、丙○○以洗錢為由請
    求損害賠償業經最高法院判決駁回乙○○○之上訴確定等語。按犯罪事實應依證
    據認定之，無證據不得認定犯罪事實，刑事訴訟法第一百五十四條第二項定有明
    文。所謂證據，係指足以認定被告確有犯罪行為之積極證據而言，該項證據必須
    確能提供證明之資料者，始得採為認定犯罪事實之證據（最高法院二十二年上字
    第三六三二號、二十九年上字第三一０五號判例參照。如前所述，又洗錢防制法
    之制定，旨在規範特定重大犯罪不法所得之資金或財產，藉由洗錢行為，例如經
    由各種金融機關或其他交易管道，以提、存或轉匯等方式轉換成為合法來源之資
    金或財產，以切斷資金與當初犯罪行為之關聯性，俾便於隱匿其犯罪行為或該資
    金不法來源或本質，以逃避追訴、處罰。所謂洗錢，係指掩飾或隱匿因自己重大
    犯罪所得財物或財產上利益，及掩飾收受、搬運、寄藏、故買或牙保他人因重大
    犯罪所得財物或財產上利益之行為。故利用金融機關存、提轉匯至其他帳戶，固
    係典型之洗錢行為，此外，其他掩飾藏匿犯罪所得財物之行為，祇須旨在避免追
    訴、處罰，以掩飾、藏匿特定重大犯罪所得財或利益，使其所得財物或利益之來
    源合法化，藉以切斷資金與當初犯罪行為之關聯性，亦屬洗錢行為，並不以使用
    秘密方法，將款項匯至行為人認識者之帳戶為限，固有最高法院九十三年台上字
    第九０四號判決可資參照。惟收受、搬運、寄藏、故買或牙保他人因重大犯罪所
    得財物或財產上利益，必須有妨害或逃避重大犯罪之意思，始屬洗錢防制法第二
    條第二款所稱之洗錢行為。若僅單純收受或、搬運、寄藏、故買、牙保贓物，而
    非基於妨害或逃避追查重大犯罪之意思，藉由洗錢行為，切斷重大犯罪行為之追
    查發生相難者，即不得遽以洗錢防制法第九條第二項洗錢罪論，此亦有最高法院
    九十三年台上字第四一六０號判決可資參照。經查：(一)被告丙○○於檢察官偵查
    中固供稱：「（問：甲○○與你交往密切？）是的，他幾乎每天到我分行聊天」
    、「（問：冒貸款項均由甲○○提領）大部分是」、「（問：存摺印章你是否交
    他保管？）大部分都放在他那裡，只有我中彩金時才會叫他拿來給我看」等語（
    見八十七偵字第九四七號卷第五十之一頁、第五十一頁背面、五十四頁倒數第一
    行）；並於原審法院供稱：「甲○○幾乎每天都到銀行，大家都很熟，大部分款
    項都是委託其領取」等語（見原審卷第三十四頁）。惟被告丙○○於高雄市調處
    時調查時亦供稱：「（問：甲○○是否知道你侵占公款之事？）我沒有告訴他，
    至於他是否知道我不清楚」等語（見八十七偵字第三一０六號卷第八頁第一行）
    ；其於檢察官偵查中亦供稱：「（問：他知否你家的狀況？）他從未到我家，我
    亦未告訴他我家的電話」、「（問：甲○○應知道你外公（指蔡石柱）死亡？）
    我不知他知不知道，但我未向他講我交給他這些人印章、存摺與我是何關係」、
    「（問：他應知道這些錢都是你冒貸的？）我未向他講錢是冒貸，至於他知道與
    否我不知道」、「（問：他沒有質疑你經濟能力為何有這些錢讓他去領？）我有
    向他說是與朋友一起簽六合彩」、「（問：為何不自己匯過去？）我上班沒時間
    ，我向他說與朋友賭輸了而要匯去給別人」等語（見同上九四七號卷第五十之一
    頁及背面、五十一頁背面、五十四頁）；其於本院行準備程序及審理時亦分別陳
    稱：「我跟組頭不認識，我就將存摺、印章交給甲○○幫我提領」、「因為在我
    上班分行匯款怕別人知道我在賭博，所以請甲○○到別在分行幫我匯款」、「（
    問：為何提款的金額那麼大，不在梓官分行提款，而在其他分行提款？）因為若
    在梓官分行提款，則經理他們都知道我在賭博，另外那些帳戶都是我在使用，若
    這些帳戶異常提領，他們一定知道我有簽賭，所以我才請甲○○到別的分行提款
    」等語（見本院上更(二)字第一號(二)卷第三十頁、第六十四頁），足徵丙○○並未
    告知被告甲○○金錢來源。(二)被告甲○○於高雄調查處調查時亦供稱：我不知道
    丙○○資金來源亦不知道丙○○侵占高企公款等語（見八十七偵字第三一０六號
    卷第十頁背面）；其於檢察官偵查中亦供稱：「（問：你去提了一億多元你沒有
    懷疑？）因他向我說他朋友亦有在簽，而他提供存摺及印章交給我提領」、「我
    都是照他交待數字去提領，之後再匯給組頭指定帳號，有些他輸我贏，就直接扣
    下來存入我自己帳號」等語（見八十七偵字第一二三六號卷第七頁、第九頁背面
    ）；於本院審理時辯稱：丙○○告訴我說他簽賭的那些人分行的經理都認識，所
    以請我到別的地方提款，我才到別的分行提款，因為剛開始丙○○就簽中三千萬
    元，後來他又告訴我說他跟朋友合夥簽賭，所以我不疑有他等語（見本院上更(二)
    字第一號(二)卷第六十四頁），亦始終均否認知悉被告丙○○之資金來源，且丙○
    ○既告以不願讓主管知道簽賭，又誆稱有與人合夥簽賭云云，而在上班處所公然
    從事簽賭之匯款行為又確會引人側目，而如前所述，丙○○確有向蔡淑鴻簽賭，
    蔡淑鴻亦曾要求丙○○將簽賭金匯入蔡登福在高雄梓官鄉農會帳號，再由蔡淑鴻
    將該戶頭款項匯入張評義、謝宗仁等戶頭，則被告甲○○辯稱係依被告丙○○之
    指示匯款給組頭，其不知金錢來源係不法等語，亦非無據。(三)最高法院發回更審
    後，經本院向附表七編號十至十七所示金融機構、證券公司函請檢送資金明明及
    交易傳票結果，亦僅能證明有附表四所示資金四千零二百二十七萬九千一百元流
    向被告甲○○在岡山信用合作社帳戶後又先後提領支出，被告丙○○亦確有向被
    告甲○○簽賭，被告甲○○亦有向蔣林藏、楊陳淑華簽賭，亦難證明被告甲○○
    有憑白使用被告丙○○詐得之財物之情事。
    (四)告訴人以被告甲○○涉嫌洗錢而提起之損害賠償訴訟業經本院民事庭駁回告訴
    人之請求，並經最高法院駁回告訴人之上訴確定，有歷審判決在卷可憑（見本院
    上更(二)字第一號(一)卷第一九三頁以下）。綜上所述，被告甲○○既無金錢來源係
    不法之認識，自難認其有偽造文書及洗錢之犯意，其被訴偽造文書及洗錢之罪嫌
    尚屬不能證明，惟公訴人認此部分罪嫌與前揭論罪科刑之賭博罪部分有方法結果
    之牽連關係，故不另為無罪之判決。
八、同案被告蔡淑鴻、謝宗仁、楊陳淑華、蔣林藏、張評義部分業經本院前審判決確
    定，故不另論列。
據上論結，應依刑事訴訟法第三百六十九條第一項前段、第三百六十四條、第二百九
十九條第一項前段，洗金錢防制法第九條第一項、第十二條第一項，刑法第二條第一
項前段、第二十八條、第五十六條、第二百十條、第二百二十條、第二百十五條、第
二百十六條、第二百六十六條第一項前段、第二百六十八條、第三百四十條、第五十
五條、第四十二條第三項、第五十八條、第二百十九條、第三十八條第一項第二款，
罰金罰鍰提高標準條例第一條前段，判決如主文。
本案經檢察官彭南雄到庭執行職務。
中      華      民      國      九十二     年     十     月    十三    日
                              臺灣高等法院高雄分院刑事第四庭
                                  審判長法官  蕭權閔
                                        法官  陳吉雄
                                        法官  李嘉興
右正本證明與原本無異。
丙○○及檢察官如不服本判決應於收受本判決後十日內向本院提出上訴書狀，其未
述上訴理由者，並得於提起上訴後十日內向本院補提理由書狀（均須按他造當事人之
人數附繕本)「切勿逕送上級法院」。
被告甲○○不得上訴。
                                      書記官  劉博文
中      華      民      國      九十二     年     十     月     十三    日
附錄：本判決論罪科刑法條：
刑法第二百十條
  偽造、變造私文書，足以生損害於公眾或他人者，處五年以下有期徒刑。
第二百十六條
  行使第二百十條至第二百十五條之文書者，依偽造、變造文書或登載不實事項或使
  登載不實事項之規定處斷。
第二百十五條
  從事業務之人，明知為不實之事項，而登載於其業務上作成之文書，足以生損害於
  公眾或他人者，處三年以下有期徒刑、拘役或五百元以下罰金。
第二百六十六條第一項前段
  在公共場所或公眾得出入之場所賭博財物者，處一千元以下罰金，但以供人暫時娛
  樂之物為賭博者，不在此限。
第二百六十八條
  意圖營利，供給賭博場所或聚眾賭博者，處三年以下有期徒刑，得併科三千元以下
  罰金。
第三百四十條
  以犯前條之罪為常業者，處一年以上七年以下有期徒刑，得併科五千元以下罰金。
附表一：
┌───┬─────┬────┬───────┬────────────┐
│編號  │借款日期  │借款人  │金        額  │轉    入    帳    戶    │
├───┼─────┼────┼───────┼────────────┤
│一    │85.07.12  │陳金水  │       100萬  │入陳丁惠              │
├───┼─────┼────┼───────┼────────────┤
│二    │85.07.17  │陳金水  │       400萬  │入陳丁惠300萬、還陳金 │
│      │          │        │              │水100萬                 │
├───┼─────┼────┼───────┼────────────┤
│三    │85.09.11  │蔡曾孟偵│       180萬  │入蔡來興                │
├───┼─────┼────┼───────┼────────────┤
│四    │85.11.06  │蔡來興  │       250萬  │入本人帳戶              │
├───┼─────┼────┼───────┼────────────┤
│五    │85.11.09  │蔡來興  │       200萬  │入本人帳戶              │
├───┼─────┼────┼───────┼────────────┤
│六    │85.11.13  │蔡丁箱  │       150萬  │入本人帳戶              │
├───┼─────┼────┼───────┼────────────┤
│七    │85.11.15  │蔡丁箱  │       150萬  │入本人帳戶              │
├───┼─────┼────┼───────┼────────────┤
│八    │85.11.15  │蔡石柱  │       250萬  │入本人帳戶              │
├───┼─────┼────┼───────┼────────────┤
│九    │85.11.20  │蔡來興  │      1000萬  │還蔡丁箱150萬、還蔡丁箱 │
│      │          │        │              │150萬、蔡曾孟偵180萬、還│
├───┼─────┼────┼───────┤陳金水400萬、還蔡石柱250│
│十    │85.11.20  │蔡石柱  │      1000萬  │萬、入陳丁惠170萬、入 │
│      │          │        │              │蔡石柱250萬             │
├───┼─────┼────┼───────┼────────────┤
│十一  │85.11.30  │陳金水  │       150萬  │入陳丁惠              │
├───┼─────┼────┼───────┼────────────┤
│十二  │85.12.14  │蔡來興  │       150萬  │入陳丁惠              │
├───┼─────┼────┼───────┼────────────┤
│十三  │85.12.04  │蔡丁箱  │       240萬  │入本人帳戶              │
├───┼─────┼────┼───────┼────────────┤
│十四  │85.12.04  │蔡石柱  │       200萬  │入本人帳戶              │
├───┼─────┼────┼───────┼────────────┤
│十五  │85.12.07  │蔡石柱  │       100萬  │入本人帳戶              │
├───┼─────┼────┼───────┼────────────┤
│十六  │85.12.09  │蔡丁箱  │       230萬  │入本人帳戶              │
├───┼─────┼────┼───────┼────────────┤
│十七  │85.12.11  │陳金水  │       250萬  │入蔡石柱100萬、蔡來興150│
│      │          │        │              │萬                      │
├───┼─────┼────┼───────┼────────────┤
│十八  │85.12.12  │蔡來興  │       150萬  │入陳丁惠              │
├───┼─────┼────┼───────┼────────────┤
│十九  │85.12.14  │蔡石柱  │       150萬  │入本人帳戶              │
├───┼─────┼────┼───────┼────────────┤
│廿    │85.12.16  │陳金水  │       150萬  │入陳丁惠              │
├───┼─────┼────┼───────┼────────────┤
│廿一  │85.12.18  │陳金水  │       200萬  │入陳丁惠              │
├───┼─────┼────┼───────┼────────────┤
│廿二  │85.12.20  │蔡石柱  │       150萬  │入本人帳戶              │
├───┼─────┼────┼───────┼────────────┤
│廿三  │85.12.21  │陳金水  │        80萬  │入陳丁惠              │
├───┼─────┼────┼───────┼────────────┤
│廿四  │85.12.23  │蔡來興  │       140萬  │入蔡丁箱                │
├───┼─────┼────┼───────┼────────────┤
│廿五  │85.12.26  │蔡石柱  │       200萬  │入本人帳戶              │
├───┼─────┼────┼───────┼────────────┤
│廿六  │85.12.28  │蔡來興  │       200萬  │入陳丁惠              │
├───┼─────┼────┼───────┼────────────┤
│廿七  │85.12.30  │蔡來興  │       160萬  │入本人帳戶              │
├───┼─────┼────┼───────┼────────────┤
│廿八  │86.01.04  │蔡丁箱  │       230萬  │入陳丁惠              │
├───┼─────┼────┼───────┼────────────┤
│廿九│86.01.09  │陳金水  │       170萬  │入陳丁惠              │
├───┼─────┼────┼───────┼────────────┤
│三十  │86.01.09  │蔡來興  │       100萬  │入本人帳戶              │
├───┼─────┼────┼───────┼────────────┤
│卅一  │86.01.10  │蔡石柱  │       200萬  │入本人帳戶              │
├───┼─────┼────┼───────┼────────────┤
│卅二  │86.01.11  │蔡丁箱  │       150萬  │入本人帳戶              │
├───┼─────┼────┼───────┼────────────┤
│卅三  │86.03.21  │曾秀琴  │中擔   200萬  │入蔡來興                │
├───┼─────┼────┼───────┼────────────┤
│卅四  │86.03.26  │曾秀琴  │中擔   200萬  │入蔡來興                │
├───┼─────┼────┼───────┼────────────┤
│卅五  │86.03.31  │陳金水  │       300萬  │入陳丁惠              │
├───┼─────┼────┼───────┼────────────┤
│卅六  │86.04.07  │陳丁惠│中擔   300萬  │入本人帳戶              │
├───┼─────┼────┼───────┼────────────┤
│卅七  │86.04.07  │陳丁惠│中擔   700萬  │入本人帳戶              │
├───┼─────┼────┼───────┼────────────┤
│卅八  │86.04.18  │蔡來興  │       200萬  │入本人帳戶              │
├───┼─────┼────┼───────┼────────────┤
│卅九  │86.04.23  │蔡來興  │       200萬  │入本人帳戶              │
├───┼─────┼────┼───────┼────────────┤
│四十  │86.04.26  │蔡來興  │       300萬  │入本人帳戶              │
├───┼─────┼────┼───────┼────────────┤
│四一  │86.05.02  │蔡來興  │       200萬  │入本人帳戶              │
├───┼─────┼────┼───────┼────────────┤
│四二  │86.05.10  │蔡來興  │       150萬  │入本人帳戶              │
├───┼─────┼────┼───────┼────────────┤
│四三  │86.05.15  │蔡石柱  │       250萬  │入本人帳戶              │
├───┼─────┼────┼───────┼────────────┤
│四四  │86.05.21  │陳金水  │       200萬  │入陳丁惠              │
├───┼─────┼────┼───────┼────────────┤
│四五  │86.06.03  │蔡石柱  │       100萬  │入陳丁惠              │
├───┼─────┼────┼───────┼────────────┤
│四六  │86.06.04  │蔡來興  │       150萬  │入本人帳戶              │
├───┼─────┼────┼───────┼────────────┤
│四七  │86.06.05  │蔡石柱  │       200萬  │入陳丁惠              │
├───┼─────┼────┼───────┼────────────┤
│四八  │86.06.06  │蔡石柱  │       250萬  │入本人帳戶              │
├───┼─────┼────┼───────┼────────────┤
│四九  │86.06.12  │蔡石柱  │       300萬  │入陳丁惠              │
├───┼─────┼────┼───────┼────────────┤
│      │          │小  計  │     12180萬  │                        │
├───┼─────┼────┼───────┼────────────┤
│五十  │86.06.13  │蔡來興  │       250萬  │入本人帳戶              │
├───┼─────┼────┼───────┼────────────┤
│五一  │86.06.20  │蔡石柱  │       450萬  │入陳丁惠250萬、還陳金 │
│      │          │        │              │水200萬                 │
├───┼─────┼────┼───────┼────────────┤
│五二  │86.06.23  │蔡石柱  │       300萬  │入陳丁惠200萬、還蔡石 │
│      │          │        │              │柱100萬                 │
├───┼─────┼────┼───────┼────────────┤
│五三  │86.06.30  │蔡石柱  │       150萬  │入陳丁惠              │
├───┼─────┼────┼───────┼────────────┤
│五四  │86.07.08  │蔡來興  │       500萬  │入蔡來興200萬、還蔡來興 │
│      │          │        │              │300萬                   │
├───┼─────┼────┼───────┼────────────┤
│五五  │86.07.10  │蔡石柱  │       300萬  │入陳丁惠              │
├───┼─────┼────┼───────┼────────────┤
│五六  │86.07.18  │蔡石柱  │       300萬  │入陳丁惠              │
├───┼─────┼────┼───────┼────────────┤
│五七  │86.07.21  │蔡來興  │       400萬  │入陳丁惠              │
├───┼─────┼────┼───────┼────────────┤
│五八  │86.07.28  │蔡來興  │       400萬  │入陳丁惠              │
├───┼─────┼────┼───────┼────────────┤
│五九  │86.07.30  │蔡丁箱  │       450萬  │入蔡來興250萬、入蔡石柱 │
│      │          │        │              │200萬                   │
├───┼─────┼────┼───────┼────────────┤
│六十  │86.08.24  │蔡石柱  │       400萬  │入陳丁惠              │
├───┼─────┼────┼───────┼────────────┤
│六一  │86.08.23  │蔡石柱  │       400萬  │入陳丁惠              │
├───┼─────┼────┼───────┼────────────┤
│六二  │86.09.01  │蔡石柱  │       300萬  │入陳丁惠              │
├───┼─────┼────┼───────┼────────────┤
│六三  │86.09.02  │蔡丁箱  │       400萬  │入陳丁惠300萬、入蔡石 │
│      │          │        │              │柱100萬                 │
├───┼─────┼────┼───────┼────────────┤
│六四  │86.09.03  │蔡來興  │       100萬  │入本人帳戶              │
├───┼─────┼────┼───────┼────────────┤
│六五  │86.09.05  │蔡丁箱  │       300萬  │入陳丁惠              │
├───┼─────┼────┼───────┼────────────┤
│六六  │86.09.08  │蔡丁箱  │       300萬  │入陳丁惠              │
├───┼─────┼────┼───────┼────────────┤
│六七  │86.09.09  │蔡丁箱  │       450萬  │入蔡石柱250萬、入蔡來興2│
│      │          │        │              │00萬                    │
├───┼─────┼────┼───────┼────────────┤
│六八  │86.10.01  │蔡來興  │       400萬  │入陳丁惠              │
├───┼─────┼────┼───────┼────────────┤
│六九  │86.10.06  │蔡丁箱  │       400萬  │入陳丁惠              │
├───┼─────┼────┼───────┼────────────┤
│七十  │86.10.08  │蔡丁箱  │       300萬  │入陳丁惠              │
├───┼─────┼────┼───────┼────────────┤
│七一  │86.10.09  │蔡丁箱  │       200萬  │入陳丁惠              │
├───┼─────┼────┼───────┼────────────┤
│七二  │86.10.13  │蔡丁箱  │       350萬  │入陳丁惠              │
├───┼─────┼────┼───────┼────────────┤
│七三  │86.10.15  │蔡來興  │       400萬  │入陳丁惠              │
├───┼─────┼────┼───────┼────────────┤
│七四  │86.10.16  │蔡來興  │       350萬  │入陳丁惠              │
├───┼─────┼────┼───────┼────────────┤
│七五  │86.10.17  │蔡石柱  │       300萬  │入陳丁惠              │
├───┼─────┼────┼───────┼────────────┤
│七六  │86.10.21  │蔡石柱  │       400萬  │入陳丁惠              │
├───┼─────┼────┼───────┼────────────┤
│七七  │86.10.24  │蔡石柱  │       400萬  │入陳丁惠              │
├───┼─────┼────┼───────┼────────────┤
│七八  │86.10.27  │蔡來興  │       300萬  │入陳丁惠              │
├───┼─────┼────┼───────┼────────────┤
│七九  │86.10.30  │蔡來興  │       300萬  │入陳丁惠              │
├───┼─────┼────┼───────┼────────────┤
│八十  │86.11.03  │蔡來興  │       400萬  │入陳丁惠              │
├───┼─────┼────┼───────┼────────────┤
│八一  │86.11.06  │蔡丁箱  │       350萬  │入陳丁惠              │
├───┼─────┼────┼───────┼────────────┤
│八二  │86.11.07  │蔡石柱  │       300萬  │收回蔡石柱100萬、入蔡石 │
│      │          │        │              │柱50萬、入蔡來興150萬   │
├───┼─────┼────┼───────┼────────────┤
│八三  │86.11.08  │蔡石柱  │       300萬  │入陳丁惠              │
├───┼─────┼────┼───────┼────────────┤
│八四  │86.11.10  │蔡石柱  │       350萬  │入陳丁惠              │
├───┼─────┼────┼───────┼────────────┤
│八五  │86.11.11  │蔡石柱  │       350萬  │收回蔡石柱250萬、入蔡石 │
│      │          │        │              │柱50萬、入蔡來興50萬    │
├───┼─────┼────┼───────┼────────────┤
│八六  │86.11.13  │蔡丁興  │       400萬  │入陳丁惠              │
├───┼─────┼────┼───────┼────────────┤
│八七  │86.11.14  │蔡石柱  │       200萬  │入本人帳戶              │
├───┼─────┼────┼───────┼────────────┤
│八八  │86.11.17  │蔡來興  │       400萬  │入陳丁惠              │
├───┼─────┼────┼───────┼────────────┤
│八九  │86.11.24  │蔡石柱  │       180萬  │入陳丁惠              │
├───┼─────┼────┼───────┼────────────┤
│九十  │86.11.25  │蔡來興  │       180萬  │入陳丁惠              │
├───┼─────┼────┼───────┼────────────┤
│九一  │86.12.02  │蔡石柱  │       380萬  │入陳丁惠        │
├───┼─────┼────┼───────┼────────────┤
│九二  │86.12.03  │蔡石柱  │       400萬  │入陳丁惠              │
├───┼─────┼────┼───────┼────────────┤
│九三  │86.12.09  │蔡來興  │       100萬  │入蔡石柱50萬、蔡來興50萬│
├───┼─────┼────┼───────┼────────────┤
│九四  │86.12.10  │蔡來興  │       300萬  │入陳丁惠              │
├───┼─────┼────┼───────┼────────────┤
│九五  │86.12.17  │蔡石柱  │       400萬  │入陳丁惠              │
├───┼─────┼────┼───────┼────────────┤
│九六  │86.12.22  │蔡來興  │       400萬  │入陳丁惠              │
├───┴─────┼────┼───────┼────────────┤
│                  │小  計  │     15090萬  │                        │
├─────────┼────┼───────┼────────────┤
│                  │總  計  │     27270萬  │共九十六筆              │
└─────────┴────┴───────┴────────────┘
附表二：
 (一)蔡來興偽貸案贓款流向：
┌───┬─────┬─────┬──────┬────────────┐
│編號  │貸放日期  │金    額  │轉入戶名    │流                   向 │
├───┼─────┼─────┼──────┼────────────┤
│一    │86.04.18  │0000000   │蔡來興      │購買股票                │
├───┼─────┼─────┼──────┼────────────┤
│二    │86.04.23  │0000000   │蔡來興      │購買股票                │
├───┼─────┼─────┼──────┼────────────┤
│三    │86.04.26  │0000000   │蔡來興      │購買股票                │
├───┼─────┼─────┼──────┼────────────┤
│四    │86.05.02  │0000000   │蔡來興      │購買股票            │
├───┼─────┼─────┼──────┼────────────┤
│五    │86.05.10  │0000000   │蔡來興      │86.7.8收回              │
├───┼─────┼─────┼──────┼────────────┤
│六    │86.06.04  │0000000   │蔡來興      │86.7.08收回             │
├───┼─────┼─────┼──────┼────────────┤
│七    │86.06.13  │0000000   │蔡來興      │購買股票                │
├───┼─────┼─────┼──────┼────────────┤
│八    │86.07.08  │0000000   │蔡來興      │入蔡來興200萬，沖還蔡來 │
│      │          │          │            │興86.5.10短期放款150萬，│
│      │          │          │            │沖還蔡來興86.6.4短期放款│
│      │          │          │            │150萬                   │
├───┼─────┼─────┼──────┼────────────┤
│九    │86.07.21  │0000000   │陳丁惠    │甲○○提領現金0000000   │
├───┼─────┼─────┼──────┼────────────┤
│十    │86.07.28  │0000000   │陳丁惠    │甲○○提領現金0000000   │
├───┼─────┼─────┼──────┼────────────┤
│十一  │86.09.03  │0000000   │蔡來興      │購買股票                │
├───┼─────┼─────┼──────┼────────────┤
│十二  │86.10.01  │0000000   │陳丁惠    │陳丁惠轉0000000+蔡來興│
│      │          │          │            │250000+蔡石柱640000，以 │
│      │          │          │            │上匯入1.郭曾水錦768300、│
│      │          │          │            │2.楊陳淑華516900、3.張謝│
│      │          │          │            │伴827000、4.張評義117770│
│      │          │          │            │0、5.蔡登福790000、6.張 │
│      │          │          │            │淑美748300              │
├───┼─────┼─────┼──────┼────────────┤
│十三  │86.10.15  │0000000   │陳丁惠    │由甲○○提現0000000     │
├───┼─────┼─────┼──────┼────────────┤
│十四  │86.10.16  │0000000   │陳丁惠    │匯入1.甲○○0000000、2. │
│      │          │          │            │蔡登福504000            │
│      │          │          │            │存入1.蔡來興180000、蔡石│
│      │          │          │            │柱210000                │
├───┼─────┼─────┼──────┼────────────┤
│十五  │86.10.27  │0000000   │陳丁惠    │匯入甲○○0000000       │
│      │          │          │            │    甲○○提現0000000   │
├───┼─────┼─────┼──────┼────────────┤
│十六  │86.10.30  │0000000   │陳丁惠    │匯入甲○○0000000       │
│      │          │          │            │    甲○○提現0000000   │
├───┼─────┼─────┼──────┼────────────┤
│十七  │86.11.03  │0000000   │陳丁惠    │匯入1.張謝伴0000000     │
│      │    │          │            │    2.楊陳淑華0000000   │
├───┼─────┼─────┼──────┼────────────┤
│十八  │86.11.17  │0000000   │陳丁惠    │匯入1.蔡登福0000000、存 │
│      │          │          │            │      入蔡石柱230萬     │
│      │          │          │            │    2.甲○○0000000，   │
│      │          │          │            │      甲○○另提領現金  │
│      │          │          │            │      00000000          │
├───┼─────┼─────┼──────┼────────────┤
│十九  │86.11.25  │0000000   │陳丁惠    │由甲○○提現0000000     │
├───┼─────┼─────┼──────┼────────────┤
│二十  │86.12.10  │0000000   │陳丁惠    │陳丁惠650240、741600、│
│      │          │          │            │0000000+蔡來興260000+蔡 │
│      │          │          │            │石柱260000，以上匯入    │
│      │          │          │            │1.王清福741600、2.張謝伴│
│      │          │          │            │0000000、3.蔡登福0000000│
├───┼─────┼─────┼──────┼────────────┤
│二一  │86.12.22  │0000000   │陳丁惠    │匯入1.甲○○0000000、2. │
│      │          │          │            │      蔡登福0000000     │
│      │          │          │            │      甲○○提領0000000 │
└───┴─────┴─────┴──────┴────────────┘
 (二)蔡石柱偽貸案贓款流向：
┌───┬─────┬─────┬──────┬────────────┐
│編號  │貸放日期  │金    額  │轉入戶名    │流                   向 │
├───┼─────┼─────┼──────┼────────────┤
│一    │86.05.05  │0000000   │陳丁惠    │當日由甲○○現金提領1745│
│      │          │          │            │000                     │
├───┼─────┼─────┼──────┼────────────┤
│二    │86.06.06  │0000000   │蔡石柱      │蔡石柱購買股票          │
├───┼─────┼─────┼──────┼────────────┤
│三    │86.06.12  │0000000   │陳丁惠    │當日由甲○○現金提領2350│
│      │          │          │            │000                     │
├───┼─────┼─────┼──────┼────────────┤
│四    │86.06.20  │0000000   │陳丁惠250 │1.當日由甲○○現金提領23│
│      │          │          │萬          │  90000                 │
│      │          │          │陳金水200萬 │2.沖還蔡石柱短期放款200 │
│      │          │          │            │  萬元                  │
├───┼─────┼─────┼──────┼────────────┤
│五    │86.06.23  │0000000   │陳丁惠    │1.當日由甲○○現金提領16│
│      │          │          │            │  00000                 │
│      │          │          │            │2.沖還蔡石柱短期放款100 │
│      │          │          │            │  萬元                  │
├───┼─────┼─────┼──────┼────────────┤
│六    │86.06.30  │0000000   │陳丁惠    │疑似甲○○提領現金110000│
│      │          │          │            │0                       │
├───┼─────┼─────┼──────┼────────────┤
│七    │86.07.10  │0000000   │陳丁惠    │1.當日由甲○○現金提領15│
│      │          │          │            │  00000                 │
│      │          │          │            │2.匯入蔡登福0000000     │
├───┼─────┼─────┼──────┼────────────┤
│八    │86.07.18  │0000000   │蔡來興      │匯入1.蔣林藏0000000     │
│      │          │          │            │    2.蔡登福0000000     │
├───┼─────┼─────┼──────┼────────────┤
│九    │86.08.26  │0000000   │陳丁惠    │陳丁惠0000000+蔡石柱18│
│      │          │          │            │00000                   │
││          │          │            │匯入1.甲○○991300、2.王│
│      │          │          │            │清福0000000、3.楊陳淑華9│
│      │          │          │            │39200、4.蔡登福0000000  │
├───┼─────┼─────┼──────┼────────────┤
│十    │86.08.30  │0000000   │陳丁惠    │匯入1.蔡登福0000000     │
│      │          │          │            │    2.甲○○0000000     │
├───┼─────┼─────┼──────┼────────────┤
│十一  │86.09.01  │0000000   │陳丁惠    │匯入1.甲○○0000000     │
│      │          │          │            │    2.蔡登福0000000     │
├───┼─────┼─────┼──────┼────────────┤
│十二  │86.10.17  │0000000   │陳丁惠    │存入1.甲○○0000000、2. │
│      │          │          │            │蔡來興350000、3.蔡石柱35│
│      │          │          │            │0000                    │
├───┼─────┼─────┼──────┼────────────┤
│十三  │86.10.21  │0000000   │陳丁惠    │匯入1.張謝伴0000000、2. │
│      │          │          │            │王清福0000000           │
│      │          │          │            │存入1.甲○○469100、2.蔡│
│      │          │          │            │來興400000、3.蔡石柱4000│
│      │          │          │            │00                      │
├───┼─────┼─────┼──────┼────────────┤
│十四  │86.10.24  │0000000   │陳丁惠    │匯入1.楊陳淑華0000000   │
│      │          │          │            │    2.王清福0000000     │
├───┼─────┼─────┼──────┼────────────┤
│十五  │86.11.07  │0000000   │如右        │沖還蔡石柱短期放款100萬 │
│      │          │          │            │存入1.蔡石柱50萬、2.蔡中│
│      │          │          │            │興150萬                 │
├───┼─────┼─────┼──────┼────────────┤
│十六  │86.11.08  │0000000   │陳丁惠    │1.匯入甲○○0000000     │
│      │          │          │            │2.    甲○○提現0000000 │
├───┼─────┼─────┼──────┼────────────┤
│十七  │86.11.10  │0000000   │陳丁惠    │匯入1.甲○○150萬、2.何 │
│      │          │          │            │德昌100萬               │
├───┼─────┼─────┼──────┼────────────┤
│十八  │86.11.11  │0000000   │如右紀錄    │沖還蔡石柱短期放款250萬 │
│      │          │          │            │，存入1.蔡中興50萬元、2.│
│      │          │          │            │蔡石柱50萬              │
├───┼─────┼─────┼──────┼────────────┤
│十九  │86.11.24  │0000000   │陳丁惠    │匯入甲○○0000000       │
├───┼─────┼─────┼──────┼────────────┤
│二十  │86.12.02  │0000000   │陳丁惠    │匯入1.謝宗仁0000000     │
│      │          │          │      │存入1.張謝伴0000000、2. │
│      │          │          │            │王清福0000000           │
├───┼─────┼─────┼──────┼────────────┤
│二一  │86.12.03  │0000000   │陳丁惠    │匯入1.甲○○0000000、2. │
│      │          │          │            │      蔡登福858480      │
│      │          │          │            │存入1.蔡石柱261000、2.蔡│
│      │          │          │            │      來興254000        │
├───┼─────┼─────┼──────┼────────────┤
│二二  │86.12.17  │0000000   │陳丁惠    │匯入1.蔡登福0000000、2. │
│      │          │          │            │    謝秋妹0000000、3.張 │
│      │          │          │            │    謝伴0000000         │
└───┴─────┴─────┴──────┴────────────┘
 (三)蔡丁箱偽貸案贓款流向：
┌───┬─────┬─────┬──────┬────────────┐
│編號  │貸放日期  │金    額  │轉入戶名    │流                   向 │
├───┼─────┼─────┼──────┼────────────┤
│一    │86.07.30  │0000000   │如右        │存入蔡石柱250萬、蔡石柱2│
│      │          │          │            │00萬                    │
├───┼─────┼─────┼──────┼────────────┤
│二    │86.09.02  │0000000   │蔡石柱100萬 │存入蔡石柱0000000       │
│      │          │0000000   │、陳丁惠30│陳丁惠0000000+蔡石柱50│
│      │          │          │0萬         │0000。匯入1.王清福123990│
│      │          │          │            │0、2.楊陳淑華0000000、3.│
│      │          │          │            │蔡登福0000000、4.甲○○1│
│      │          │          │            │46800                   │
├───┼─────┼─────┼──────┼────────────┤
│三    │86.09.05  │0000000   │陳丁惠    │匯入1.楊陳淑華289400、2.│
│      │          │          │          │張謝伴146600、3.王清福58│
│      │          │          │            │8400、4.甲○○875600    │
│      │          │          │            │存入甲○○0000000       │
├───┼─────┼─────┼──────┼────────────┤
│四    │86.09.08  │0000000   │陳丁惠    │存入蔡來興0000000       │
│      │          │          │            │匯入甲○○0000000       │
├───┼─────┼─────┼──────┼────────────┤
│五    │86.09.09  │0000000   │如右        │存入1.蔡石柱250萬、2.蔡 │
│      │          │          │            │來興200萬               │
├───┼─────┼─────┼──────┼────────────┤
│六    │86.10.06  │0000000   │陳丁惠    │陳丁惠轉0000000+蔡來興│
│      │          │          │            │0000000                 │
│      │          │          │            │蔡石柱157500，以上匯入1.│
│      │          │          │            │張謝伴0000000、2.張評義2│
│      │          │          │            │004500、3.王清福0000000 │
│      │          │          │            │存入甲○○33000         │
├───┼─────┼─────┼──────┼────────────┤
│七    │86.10.08  │0000000   │陳丁惠    │匯入1.楊陳淑華779200、2.│
│      │          │          │            │張謝伴451300、3.王清福67│
│      │          │          │            │1900、存入甲○○0000000 │
├───┼─────┼─────┼──────┼────────────┤
│八    │86.10.09  │0000000   │陳丁惠    │甲○○提領現金0000000   │
├───┼─────┼─────┼──────┼────────────┤
│九    │86.10.13  │0000000   │陳丁惠    │陳丁惠0000000+甲○○68│
│      │          │          │            │1000                    │
│      │          │          │            │匯入1.王清福0000000、2. │
│      │          │          │            │張謝伴0000000           │
│      │          ││            │存入1.蔡來興240000、2.蔡│
│      │          │          │            │石柱60000               │
├───┼─────┼─────┼──────┼────────────┤
│十    │86.11.06  │0000000   │陳丁惠    │匯入1.甲○○0000000     │
│      │          │          │            │    2.蘇再旺0000000     │
├───┼─────┼─────┼──────┼────────────┤
│十一  │86.11.13  │0000000   │陳丁惠    │匯入1.張謝伴955300、2.王│
│      │          │          │            │清福955200、3.甲○○6025│
│      │          │          │            │00、4.楊陳淑華48700     │
│      │          │          │            │存入1.蘇來興372000、2.蔡│
│      │          │          │            │石柱424000              │
└───┴─────┴─────┴──────┴────────────┘
 (四)陳丁惠偽貸案贓款流向
┌───┬─────┬─────┬──────┬────────────┐
│編號  │貸放日期  │金    額  │轉入戶名    │流                   向 │
├───┼─────┼─────┼──────┼────────────┤
│一    │86.04.07  │0000000   │陳丁惠    │匯入1.甲○○0000000     │
│      │          │          │            │    2.蔡登福0000000     │
├───┼─────┼─────┼──────┼────────────┤
│二    │86.04.10  │0000000   │陳丁惠    │沖還陳金水中期擔保放款30│
│      │          │          │            │00000                   │
│      │          │          │            │存入蔡來興0000000       │
│      │          │          │            │再由蔡來興匯入蔡登福2446│
│      │          │          │            │800                     │
└───┴─────┴─────┴──────┴────────────┘
  附表三：
  甲○○從高企楠梓分行提領現金明細表：
┌─────┬─────┬─────┐
│85.12.04  │蔡石柱    │ 500000   │
├─────┼─────┼─────┤
│85.12.10  │陳丁惠  │0000000   │
├─────┼─────┼─────┤
│85.12.14  │蔡石柱    │ 500000   │
├─────┼─────┼─────┤
│85.12.23  │蔡石柱    │ 350000   │
├─────┼─────┼─────┤
│85.12.23  │陳丁惠  │ 658000   │
├─────┼─────┼─────┤
│85.12.26  │蔡石柱    │ 500000   │
├─────┼─────┼─────┤
│85.12.27  │蔡石柱    │0000000   │
├─────┼─────┼─────┤
│85.12.30  │蔡來興    │ 500000   │
├─────┼─────┼─────┤
│86.01.06  │陳丁惠  │0000000   │
├─────┼─────┼─────┤
│86.01.14  │蔡石柱    │ 650000   │
├─────┼─────┼─────┤
│86.06.13  │陳丁惠  │ 563700   │
├─────┴─────┴─────┤
│共計                    0000000   │
└─────────────────┘
甲○○從高企岡山分行提領大額現金統計表：
┌─────┬─────┬─────┐
│8501-5    │蔡石柱│00000000  │
├─────┼─────┼─────┤
│8502-3    │蔡來興    │00000000  │
├─────┼─────┼─────┤
│1174-6    │陳丁惠  │00000000  │
├─────┴─────┴─────┤
│共計                    00000000  │
└─────────────────┘
甲○○從高企岡山分行提領大額現金統計表：
┌─────┬─────┬─────┬────────────┐
│日    期  │提領帳戶  │提領金額  │備               註     │
├─────┼─────┼─────┼────────────┤
│85.11.11  │蔡來興    │0000000   │                        │
├─────┼─────┼─────┼────────────┤
│85.11.16  │蔡石柱    │0000000   │                        │
├─────┼─────┼─────┼────────────┤
│85.11.21  │蔡石柱    │0000000   │                        │
├─────┼─────┼─────┼────────────┤
│85.12.02  │陳丁惠  │0000000   │                        │
├─────┼─────┼─────┼────────────┤
│85.12.04  │陳丁惠  │0000000   │                        │
├─────┼─────┼─────┼────────────┤
│85.12.05  │蔡石柱    │0000000   │                        │
├─────┼─────┼─────┼────────────┤
│85.12.12  │蔡石柱    │ 500000   │                        │
├─────┼─────┼─────┼────────────┤
│85.12.12  │蔡來興    │0000000   │                        │
├─────┼─────┼─────┼────────────┤
│85.12.18  │陳丁惠  │0000000   │                        │
├─────┼─────┼─────┼────────────┤
│85.12.28  │陳丁惠  │0000000   │                        │
├─────┼─────┼─────┼────────────┤
│85.12.31  │蔡來興    │0000000   │                        │
├─────┼─────┼─────┼────────────┤
│86.01.04  │陳丁惠  │0000000   │                        │
├─────┼─────┼─────┼────────────┤
│86.01.22  │蔡來興    │0000000   │                        │
├─────┼─────┼─────┼────────────┤
│86.01.23  │蔡來興    │0000000   │                        │
├─────┼─────┼─────┼────────────┤
│86.03.22  │蔡來興    │0000000   │      │
├─────┼─────┼─────┼────────────┤
│86.03.31  │陳丁惠  │0000000   │                        │
├─────┼─────┼─────┼────────────┤
│86.04.24  │蔡來興    │0000000   │                        │
├─────┼─────┼─────┼────────────┤
│86.04.28  │蔡來興    │0000000   │                        │
├─────┼─────┼─────┼────────────┤
│86.05.21  │陳丁惠  │0000000   │                        │
├─────┼─────┼─────┼────────────┤
│86.06.05  │陳丁惠  │0000000   │                        │
├─────┼─────┼─────┼────────────┤
│86.06.07  │蔡石柱    │0000000   │                        │
├─────┼─────┼─────┼────────────┤
│86.06.12  │陳丁惠  │0000000   │                        │
├─────┼─────┼─────┼────────────┤
│86.06.14  │蔡來興    │0000000   │                        │
├─────┼─────┼─────┼────────────┤
│86.06.20  │陳丁惠  │0000000   │                        │
├─────┼─────┼─────┼────────────┤
│86.06.23  │陳丁惠  │0000000   │                        │
├─────┼─────┼─────┼────────────┤
│86.07.07  │蔡石柱    │0000000   │                        │
├─────┼─────┼─────┼────────────┤
│86.07.09  │蔡來興    │0000000   │                        │
├─────┼─────┼─────┼────────────┤
│86.07.10  │陳丁惠  │0000000   │其中0000000提現，0000000│
│          │          │          │匯入蔡登福帳戶          │
├─────┼─────┼─────┼────────────┤
│86.07.16  │蔡石柱    │0000000   │                        │
├─────┼─────┼─────┼────────────┤
│86.07.16  │蔡來興    │0000000   │                        │
├─────┼─────┼─────┼────────────┤
│86.07.18  │陳丁惠  │0000000   │                        │
├─────┼─────┼─────┼────────────┤
│86.07.18  │陳丁惠  │0000000   │匯入蔣林藏帳戶          │
├─────┼─────┼─────┼────────────┤
│86.07.21  │陳丁惠  │0000000   │                        │
├─────┼─────┼─────┼────────────┤
│86.07.22  │蔡來興    │0000000   │                        │
├─────┼─────┼─────┼────────────┤
│86.07.28│陳丁惠  │0000000   │                        │
├─────┼─────┼─────┼────────────┤
│86.07.31  │蔡來興    │0000000   │                        │
├─────┼─────┼─────┼────────────┤
│86.08.05  │蔡來興    │0000000   │                        │
├─────┼─────┼─────┼────────────┤
│86.08.08  │蔡來興    │0000000   │                        │
├─────┼─────┼─────┼────────────┤
│86.08.12  │蔡石柱    │0000000   │0000000匯入蔡登福帳戶   │
│          │          │          │0000000匯入甲○○帳戶   │
├─────┼─────┼─────┼────────────┤
│86.08.15  │蔡石柱    │00000000  │0000000存入楊添和帳戶   │
│          │          │          │0000000匯入王清福帳戶   │
│          │          │          │0000000匯入張評義帳戶   │
│          │          │          │0000000匯入蔡登福帳戶   │
│          │          │          │0000000匯入蔣林藏帳戶   │
├─────┼─────┼─────┼────────────┤
│86.09.12  │蔡來興    │0000000   │                        │
├─────┼─────┼─────┼────────────┤
│86.09.25  │蔡來興    │0000000   │現金收入                │
├─────┼─────┼─────┼────────────┤
│86.09.30  │蔡來興    │0000000   │                        │
├─────┼─────┼─────┼────────────┤
│86.09.30  │蔡石柱    │0000000   │                        │
├─────┼─────┼─────┼────────────┤
│86.10.09  │陳丁惠  │0000000   │                        │
├─────┼─────┼─────┼────────────┤
│86.10.15  │陳丁惠  │0000000   │                        │
├─────┼─────┼─────┼────────────┤
│86.11.25  │陳丁惠  │0000000   │                        │
├─────┼─────┼─────┼────────────┤
│合計      │蔡石柱    │00000000  │                        │
│          ├─────┼─────┼────────────┤
│          │蔡來興    │00000000  │                        │
│          ├─────┼─────┼────────────┤
│          │陳丁惠  │00000000  │                        │
└─────┴─────┴─────┴────────────┘
 附表四：
   甲○○從陳丁惠、蔡石柱、蔡來興帳戶匯款至甲○○岡山總社營業部：
┌──┬─────┬─────────┬────────┐
│編號│日    期  │                  │金       額   │
├──┼─────┼─────────┼────────┤
│一  │86.02.20  │匯入甲○○        │0000000         │
├──┼─────┼─────────┼────────┤
│二  │86.04.07  │匯入甲○○        │0000000         │
├──┼─────┼─────────┼────────┤
│三  │86.08.12  │匯入甲○○        │0000000         │
├──┼─────┼─────────┼────────┤
│四  │86.08.26  │匯入甲○○        │ 991300         │
├──┼─────┼─────────┼────────┤
│五  │86.08.30  │匯入甲○○        │0000000         │
├──┼─────┼─────────┼────────┤
│六  │86.09.01  │匯入甲○○        │0000000         │
├──┼─────┼─────────┼────────┤
│七  │86.09.02  │匯入甲○○        │0000000         │
├──┼─────┼─────────┼────────┤
│八  │86.09.05  │匯入甲○○        │ 875000         │
├──┼─────┼─────────┼────────┤
│九  │86.09.05  │存入甲○○        │0000000         │
│    │          │（00000000000000）│                │
├──┼─────┼─────────┼────────┤
│十  │86.09.08  │匯入甲○○        │0000000         │
├──┼─────┼─────────┼────────┤
│十一│86.10.08  │存入甲○○        │0000000         │
├──┼─────┼─────────┼────────┤
│十二│86.10.16  │匯入甲○○        │0000000         │
├──┼─────┼─────────┼────────┤
│十三│86.10.17  │存入甲○○        │0000000         │
├──┼─────┼─────────┼────────┤
│十四│86.10.21  │存入甲○○        │ 469100         │
├──┼─────┼─────────┼────────┤
│十五│86.10.27  │匯入甲○○        │0000000         │
├──┼─────┼─────────┼────────┤
│十六│86.10.30  │匯入甲○○        │0000000         │
├──┼─────┼─────────┼────────┤
│十七│86.11.06  │匯入甲○○        │0000000         │
├──┼─────┼─────────┼────────┤
│十八│86.11.10  │匯入甲○○        │0000000         │
├──┼─────┼─────────┼────────┤
│十九│86.11.10  │匯入甲○○        │0000000         │
├──┼─────┼─────────┼────────┤
│廿  │86.11.13  │匯入甲○○        │ 602500         │
├──┼─────┼─────────┼────────┤
│廿一│86.11.17  │匯入甲○○        │0000000         │
├──┼─────┼─────────┼────────┤
│廿二│86.11.24  │匯入甲○○        │0000000         │
├──┼─────┼─────────┼────────┤
│廿三│86.12.03  │匯入甲○○        │0000000         │
├──┼─────┼─────────┼────────┤
│廿四│86.12.22  │匯入甲○○        │0000000         │
├──┴─────┴─────────┼────────┤
│合計                                │00000000        │
└──────────────────┴────────┘
附表五：
  甲○○從陳丁惠、蔡來興、蔡石柱、蔡丁箱帳戶匯款至蔡登福梓官分行本部00
  00000000000明細表：
┌──┬─────┬─────────┬────────┐
│編號│日    期  │                  │金    額        │
├──┼─────┼─────────┼────────┤
│一  │85.11.20  │匯入蔡登福        │0000000         │
├──┼─────┼─────────┼────────┤
│二  │85.12.04  │匯入蔡登福        │0000000         │
├──┼─────┼─────────┼────────┤
│三  │85.12.11  │匯入蔡登福        │0000000         │
├──┼─────┼─────────┼────────┤
│四  │85.12.17  │匯入蔡登福        │0000000         │
│    │          │                  │                │
├──┼─────┼─────────┼────────┤
│五  │86.01.17  │匯入蔡登福        │0000000         │
├──┼─────┼─────────┼────────┤
│六  │86.02.26  │匯入蔡登福        │0000000         │
├──┼─────┼─────────┼────────┤
│七  │86.03.07  │匯入蔡登福        │0000000         │
├──┼─────┼─────────┼────────┤
│八  │86.03.27  │匯入蔡登福        │0000000         │
├──┼─────┼─────────┼────────┤
│九  │86.03.31  │匯入蔡登福        │0000000         │
│    │          │                  │                │
├──┼─────┼─────────┼────────┤
│十  │86.04.07  │匯入蔡登福        │0000000         │
├──┼─────┼─────────┼────────┤
│十一│86.04.10  │匯入蔡登福      │0000000         │
├──┼─────┼─────────┼────────┤
│十二│86.05.08  │匯入蔡登福        │0000000         │
├──┼─────┼─────────┼────────┤
│十三│86.05.13  │匯入蔡登福        │0000000         │
├──┼─────┼─────────┼────────┤
│十四│86.07.10  │匯入蔡登福        │0000000         │
├──┼─────┼─────────┼────────┤
│十五│86.07.18  │匯入蔡登福        │0000000         │
├──┼─────┼─────────┼────────┤
│十六│86.07.31  │匯入蔡登福        │0000000         │
├──┼─────┼─────────┼────────┤
│十七│86.08.12  │匯入蔡登福        │0000000         │
├──┼─────┼─────────┼────────┤
│十八│86.08.15  │匯入蔡登福        │0000000         │
├──┼─────┼─────────┼────────┤
│十九│86.08.26  │匯入蔡登福        │0000000         │
├──┼─────┼─────────┼────────┤
│廿  │86.08.30  │匯入蔡登福        │0000000         │
├──┼─────┼─────────┼────────┤
│廿一│86.09.01  │匯入蔡登福        │0000000         │
├──┼─────┼─────────┼────────┤
│廿二│86.09.02  │匯入蔡登福        │0000000         │
├──┼─────┼─────────┼────────┤
│廿三│86.10.01  │匯入蔡登福        │ 790000         │
├──┼─────┼─────────┼────────┤
│廿四│86.10.16  │匯入蔡登福        │ 504000         │
├──┼─────┼─────────┼────────┤
│廿五│86.11.17  │匯入蔡登福        │0000000         │
├──┼─────┼─────────┼────────┤
│廿六│86.12.03  │匯入蔡登福        │ 858480         │
├──┼─────┼─────────┼────────┤
│廿七│86.12.10  │匯入蔡登福        │0000000         │
├──┼─────┼─────────┼────────┤
│廿八│86.12.17  │匯入蔡登福        │0000000         │
├──┼─────┼─────────┼────────┤
│廿九│86.12.22  │匯入蔡登福        │0000000         │
├──┴─────┴─────────┼────────┤
│合計                                │00000000        │
└──────────────────┴────────┘
附表六：
  (一)甲○○從陳丁惠、蔡石柱、蔡來興帳戶匯款至謝宗仁華銀三民000000000000
    明細表：
┌──┬─────┬─────────┬────────┐
│編號│日    期  │                  │金    額        │
├──┼─────┼─────────┼────────┤
│一  │85.11.15  │匯入謝宗仁        │0000000         │
├──┼─────┼─────────┼────────┤
│二  │85.11.13  │匯入謝宗仁        │0000000         │
├──┼─────┼─────────┼────────┤
│三  │85.12.04  │匯入謝宗仁        │0000000         │
├──┼─────┼─────────┼────────┤
│四  │85.12.11  │匯入謝宗仁        │ 757300         │
├──┼─────┼─────────┼────────┤
│五  │85.12.24  │匯入謝宗仁        │0000000         │
├──┼─────┼─────────┼────────┤
│六  │86.12.02  │匯入謝宗仁        │0000000         │
├──┴─────┴─────────┼────────┤
│合計                                │0000000         │
└──────────────────┴────────┘
 (二)甲○○從陳丁惠、蔡石柱、蔡來興帳戶匯款至王清福合庫路竹0000000000000
   明細表：
┌──┬─────┬─────────┬────────┐
│編號│日    期  │                  │金    額        │
├──┼─────┼─────────┼────────┤
│一  │86.08.15  │匯入王清福        │0000000         │
├──┼─────┼─────────┼────────┤
│二  │86.08.26  │匯入王清福        │0000000         │
├──┼─────┼─────────┼────────┤
│三  │86.09.02  │匯入王清福        │0000000         │
├──┼─────┼─────────┼────────┤
│四  │86.09.05  │匯入王清福        │ 588400         │
├──┼─────┼─────────┼────────┤
│五  │86.10.06  │匯入王清福        │0000000         │
├──┼─────┼─────────┼────────┤
│六  │86.10.08  │匯入王清福        │ 671900         │
├──┼─────┼─────────┼────────┤
│七  │86.10.13  │匯入王清福        │0000000         │
├──┼─────┼─────────┼────────┤
│八  │86.10.21  │匯入王清福        │0000000         │
├──┼─────┼─────────┼────────┤
│九  │86.10.24  │匯入王清福        │0000000         │
├──┼─────┼─────────┼────────┤
│十  │86.11.13  │匯入王清福        │ 955200         │
├──┼─────┼─────────┼────────┤
│十一│86.12.02  │匯入王清福        │0000000         │
├──┼─────┼─────────┼────────┤
│十二│86.12.10  │匯入王清福        │ 741600         │
├──┴─────┴─────────┼────────┤
│合計                                │00000000        │
└──────────────────┴────────┘
 (三)甲○○從陳丁惠、蔡石柱、蔡來興帳戶匯款至張謝伴合庫岡山00000000000000
   明細表：
┌──┬─────┬─────────┬────────┐
│編號│日    期  │                  │金    額│
├──┼─────┼─────────┼────────┤
│一  │86.09.05  │匯入張謝伴        │ 146600         │
├──┼─────┼─────────┼────────┤
│二  │86.10.01  │匯入張謝伴        │ 827000         │
├──┼─────┼─────────┼────────┤
│三  │86.10.06  │匯入張謝伴        │0000000         │
├──┼─────┼─────────┼────────┤
│四  │86.10.08  │匯入張謝伴        │ 451300         │
├──┼─────┼─────────┼────────┤
│五  │86.10.13  │匯入張謝伴        │0000000         │
├──┼─────┼─────────┼────────┤
│六  │86.10.21  │匯入張謝伴        │0000000         │
├──┼─────┼─────────┼────────┤
│七  │86.11.03  │匯入張謝伴        │0000000         │
├──┼─────┼─────────┼────────┤
│八  │86.11.13  │匯入張謝伴        │ 955300         │
├──┼─────┼─────────┼────────┤
│九  │86.12.02  │匯入張謝伴        │0000000         │
├──┼─────┼─────────┼────────┤
│十  │86.12.10  │匯入張謝伴        │0000000         │
├──┼─────┼─────────┼────────┤
│十一│86.12.17  │匯入張謝伴        │0000000         │
├──┴─────┴─────────┼────────┤
│合計                                │00000000        │
└──────────────────┴────────┘
 (四)甲○○從陳丁惠、蔡石柱、蔡來興帳戶匯款至張評義合庫三民0000000000000
   明細表：
┌──┬─────┬─────────┬────────┐
│編號│日    期  │                  │金    額        │
├──┼─────┼─────────┼────────┤
│一  │86.08.15  │匯入張評義        │0000000         │
├──┼─────┼─────────┼────────┤
│二  │86.10.01  │匯入張評義        │0000000         │
├──┼─────┼─────────┼────────┤
│三  │86.10.06  │匯入張評義        │0000000         │
├──┴─────┴─────────┼────────┤
│合計                                │0000000         │
└──────────────────┴────────┘
 (五)甲○○從陳丁惠、蔡石柱、蔡來興帳戶匯款至楊陳淑華合庫岡山00000000000
   00明細表：
┌──┬─────┬─────────┬────────┐
│編號│日    期  │                  │金    額        │
├──┼─────┼─────────┼────────┤
│一  │86.08.26  │匯入楊陳淑華      │ 939200         │
├──┼─────┼─────────┼────────┤
│二  │86.09.02  │匯入楊陳淑華      │0000000         │
├──┼─────┼─────────┼────────┤
│三  │86.09.05  │匯入楊陳淑華      │ 289400         │
├──┼─────┼─────────┼────────┤
│四  │86.10.01  │匯入楊陳淑華      │ 516900         │
├──┼─────┼─────────┼────────┤
│五  │86.10.08  │匯入楊陳淑華      │ 779200         │
├──┼─────┼─────────┼────────┤
│六  │86.10.24  │匯入楊陳淑華      │0000000        │
├──┼─────┼─────────┼────────┤
│七  │86.11.03  │匯入楊陳淑華      │0000000         │
├──┼─────┼─────────┼────────┤
│八  │86.11.13  │匯入楊陳淑華      │ 487000         │
├──┴─────┴─────────┼────────┤
│合計                                │0000000         │
└──────────────────┴────────┘
 (六)甲○○從陳丁惠、蔡石柱、蔡來興帳戶匯款至蔣林藏梓官000000000000000
   明細表：
┌──┬─────┬─────────┬────────┐
│編號│日    期  │                  │金    額        │
├──┼─────┼─────────┼────────┤
│一  │86.07.18  │匯入蔣林藏        │0000000         │
├──┼─────┼─────────┼────────┤
│二  │86.08.16  │匯入蔣林藏        │0000000         │
├──┴─────┴─────────┼────────┤
│合計                                │0000000         │
└──────────────────┴────────┘
 (七)甲○○從陳丁惠、蔡石柱、蔡來興帳戶匯款至楊添和高企岡山000000000000-0
   明細表：
┌──┬─────┬─────────┬────────┐
│編號│日    期  │                  │金    額        │
├──┼─────┼─────────┼────────┤
│一  │86.08.15  │存入楊添和        │0000000         │
└──┴─────┴─────────┴────────┘
 (八)甲○○從陳丁惠、蔡石柱、蔡來興帳戶匯款至郭曾水錦合庫光華0000000000000
   明細表：
┌──┬─────┬─────────┬────────┐
│編號│日    期  │                  │金    額        │
├──┼─────┼─────────┼────────┤
│一  │86.10.01  │匯入郭曾水錦      │ 768300         │
└──┴─────┴─────────┴────────┘
 (九)甲○○從陳丁惠、蔡石柱、蔡來興帳戶匯款至張淑美一銀小港00000000000明細
   表：
┌──┬─────┬─────────┬────────┐
│編號│日    期  │                  │金    額        │
├──┼─────┼─────────┼────────┤
│一  │86.10.01  │匯入張淑美        │ 748300         │
└──┴─────┴─────────┴────────┘
 (十)甲○○從陳丁惠、蔡石柱、蔡來興帳戶匯款至蘇再旺南市四信總社0000000000
   0000明細表：
┌──┬─────┬─────────┬────────┐
│編號│日    期  │                  │金    額        │
├──┼─────┼─────────┼────────┤
│一  │86.11.06  │匯入蘇再旺        │0000000         │
└──┴─────┴─────────┴────────┘
 (十一)甲○○從陳丁惠、蔡石柱、蔡來興帳戶匯款至謝秋妹三信左營00000000000000
   明細表：
┌──┬─────┬─────────┬────────┐
│編號│日    期  │                  │金    額        │
├──┼─────┼─────────┼────────┤
│一  │86.11.16  │匯入謝秋妹        │0000000         │
└──┴─────┴─────────┴────────┘
  附表七：
  扣押財產明細表：
┌───┬─────┬─────┬──────────┬────────┐
│編號  │被扣押人  │扣押行庫  │帳               號 │金           額 │
├───┼─────┼─────┼──────────┼────────┤
│一    │蔡銘恩    │高企營業部│000-000-0000000-0   │        0000000 │
├───┼─────┼─────┼──────────┼────────┤
│二    │蔡淑鴻    │高企營業部│000-000-0000000-0   │        0000000 │
├───┼─────┼─────┼──────────┼────────┤
│三    │丁美華    │高企營業部│000-000-0000000-0   │        0000000 │
├───┼─────┼─────┼──────────┼────────┤
│四    │蔡朝裕    │高企營業部│000-000-0000000-0   │        0000000 │
├───┼─────┼─────┼──────────┼────────┤
│五    │謝宗仁    │華銀三民  │000000000000        │          95824 │
├───┼─────┼─────┼──────────┼────────┤
│六    │王清福    │合庫路竹  │0000000000000       │         228331 │
├───┼─────┼─────┼──────────┼────────┤
│七    │楊陳淑華  │合庫岡山  │0000000000000       │         221290 │
├───┼─────┼─────┼──────────┼────────┤
│八    │張謝伴    │合庫岡山  │0000000000000       │          11877 │
├───┼─────┼─────┼──────────┼────────┤
│九    │張評義    │合庫三民  │0000000000000       │   已結清       │
├───┼─────┼─────┼──────────┼────────┤
│十    │蔡登福    │梓官農會  │000000000-0-0000    │        0000000 │
│      │          │          │，-0037，-0038，-003│                │
│      │          │          │9，-0040，-0041     │                │
├───┼─────┼─────┼──────────┼────────┤
│十一  │甲○○    │復華證券金│002013              │        0000000 │
│      │          │融        │                    │南亞37000股     │
│      │          │          │                    │中石化43000股   │
│      │          │          │                    │聯電11000股     │
│      │          │          │                    │中華開發35000股 │
├───┼─────┼─────┼──────────┼────────┤
│十二  │甲○○    │高企岡山  │000-000-0000000-0   │         143325 │
├───┼─────┼─────┼──────────┼────────┤
│十三  │甲○○    │高企梓官  │定期000000000000    │        0000000 │
│      │          │          │活期000000000000    │         119817 │
│      │          │          │活儲0000000000000   │        0000000 │
│      │          │          │支存000000000000    │           5532 │
├───┼─────┼─────┼──────────┼────────┤
│十四  │甲○○    │大立證券股│0-000000-0          │東訊2000股│
│      │          │份有限公司│                    │                │
├───┼─────┼─────┼──────────┼────────┤
│十五  │甲○○    │岡山信用合│00000000000         │         112755 │
│      │          │作社      │                    │                │
├───┼─────┼─────┼──────────┼────────┤
│十六  │甲○○    │大安銀行岡│活期000000000000    │         525597 │
│      │          │山分行    │定期0000-00000-0    │        0000000 │
│      │          │          │，-95762-2，-95763-1│                │
│      │          │          │，-95861-1，-95894-7│                │
│      │          │          │，-95972-2，-95973-1│                │
│      │          │          │，-95974-9，-95975-7│                │
├───┼─────┼─────┼──────────┼────────┤
│十七  │蘇婷    │高企營業部│000-000-0000000-0   │        0000000 │
│      │          ││000-000-0000000-0   │         675884 │
├───┼─────┼─────┼──────────┼────────┤
│十八  │蘇俊嘉    │高企營業部│000-000-0000000-0   │        0000000 │
├───┼─────┼─────┼──────────┼────────┤
│十九  │蔡丁箱    │高企營業部│000-000-0000000-0   │        0000000 │
├───┼─────┴─────┴──────────┼────────┤
│合計  │                                            │       00000000 │
├───┴──────────────────────┴────────┤
│備註：  本合計金額不含大立證券之東訊股票2000股，復華證券金融之南亞股票│
│        37000股、中石化股票43000股、聯電11000股、中華開發股票35000股。│
└───────────────────────────────────┘
  附表八：
┌──┬──┬────────────────┬───────┬────┐
│編號│俗稱│   賭     博       方       式  │  所 犯 法 條 │ 備  註│
├──┼──┼────────────────┼───────┼────┤
│    │ 多 │核對新加坡政府發行每星期一、四開│刑法第二百六十│        │
│    │ 多 │獎之多多樂號碼，每次猜押二組號碼│六條第一項前段│        │
│ 一 │ 樂 │每二組賭注新台幣八十四元，如二組│、刑法第二百六│        │
│    │ 二 │均押中，可得五千元賭金，如未押中│十八條        │        │
│    │ 星 │，賭金歸組頭所有。              │              │        │
├──┼──┼────────────────┼───────┼────┤
│    │ 多 │核對新加坡政府發行每星期一、四開│刑法第二百六十│        │
│    │ 多 │獎之多多樂號碼，每次猜押三組號碼│六條第一項前段│        │
│ 二 │ 樂 │每三組賭注新台幣七十六元，如三組│、刑法第二百六│        │
│    │ 三 │均押中，可得四萬七千元，如未押中│十八條        │        │
│    │ 星 │，賭金歸組頭所有。              │              │        │
├──┼──┼────────────────┼───────┼────┤
│    │ 港 │核對香港政府發行每星期二、四開獎│刑法第二百六十│        │
│    │ 碰 │六合彩六組號碼，每次猜押二組號碼│六條第一項前段│        │
│ 三 │ 二 │（０一號─四十五號），每二組賭注│、刑法第二百六│        │
│    │ 星 │八十四元，如二組均押中，可獲得五│十八條        │        │
│    │    │千元，如未押中，賭金歸組頭所有。│              │        │
├──┼──┼────────────────┼───────┼────┤
│    │ 港 │核對香港政府發行每星期二、四開獎│              │        │
│    │ 碰 │六合彩六組號碼，每次猜押三組號碼│刑法第二百六十│        │
│ 四 │ 三 │（０一號─四十五號），每三組賭注│六條第一項前段│        │
│    │ 星 │七六元，如三組均押中，可得四萬七│、刑法第二百六│        │
│    │    │千元賭金，如未押中，賭金歸組頭所│十八條        │        │
│    │    │有。                            │              │        │
├──┼──┼────────────────┼───────┼────┤
│    │ 港 │核對香港政府發行每星期二、四開獎│              │        │
│    │ 碰 │六合彩六組號碼，每次猜押四組號碼│刑法第二百六十│        │
│ 五 │ 四 │（０一號─四十五號），每四組賭注│六條第一項前段│        │
│    │ 星 │一百元，如四組均押中，可得五十萬│、刑法第二百六│        │
│    │    │元，如未押中，賭金歸組頭所有。  │十八條        │        │
└──┴──┴────────────────┴───────┴────┘
附表九：
┌─┬─────────────────────────────────┐
│編│  沒收物品                                                        │
│號│                                                                  │
├─┼─────────────────────────────────┤
│一│「陳丁惠」、「陳毅霖」、「蔡來興」、「蔡石柱」、「蔡丁箱」之印  │
│  │  章共五枚。                                                      │
├─┼─────────────────────────────────┤
│二│ 乙○○○客戶印鑑卡上「陳丁惠」、「陳毅霖」、「蔡來興」、「蔡   │
│  │ 石柱」、「蔡丁箱」之印文及署押各一枚。                           │
├─┼─────────────────────────────────┤
│三│ 乙○○○授信約定書上「陳丁惠」、「陳毅霖」之印文及署押各二枚。 │
├─┼─────────────────────────────────┤
│四│ 乙○○○借款申請書上「陳丁惠」之印文及署押各一枚。             │
├─┼─────────────────────────────────┤
│五│ 乙○○○借據上「陳丁惠」、「陳毅霖」之印文各三枚及署押各二枚 。│
├─┼─────────────────────────────────┤
│六│ 如附表（三）、（四）、（五）、（六）所示取款憑條上「陳丁惠」、 │
│  │ 「蔡來興」、「蔡石柱」、「蔡丁箱」之印文共一百十二枚。           │
└─┴─────────────────────────────────┘


司法院資訊處製作；財團法人民間司法改革基金會備份。
